【裁判字號】    98,訴,188
【裁判日期】    990210
【裁判案由】    違反毒品危害防制條例
【裁判全文】
臺灣雲林地方法院刑事判決               98年度訴字第188號
公  訴  人  臺灣雲林地方法院檢察署檢察官
被      告  戊○○
指定辯護人  康春田律師
上列被告因違反毒品危害防制條例案件，經檢察官先後提起公訴
（98年度偵字第715 號、第823 號）、（98年度偵字第4545號、
第4835號、第5438號），本院合併審理判決如下：
    主    文
戊○○所犯罪名及處罰，詳如附表一「所犯罪名及刑責」欄所示
。應執行有期徒刑伍年，扣案之第三級毒品愷他命包（驗前總
純質淨重約肆拾玖點壹壹公克）、包裝第三級毒品愷他命外包裝
袋個、Sony Ericsson 廠牌行動電話壹支（含門號0000000000
號SIM 卡壹張）、Sony Ericsson 廠牌行動電話壹支（不含門號
0000000000號SIM 卡壹張）、Nokia 廠牌行動電話壹支（不含門
號0000000000號SIM 卡壹張）、全新之空夾鍊袋壹包，均沒收之
；未扣案之行動電話貳支（含門號0000000000號及0000000000號
SIM 卡各壹張）均沒收之，如全部或一部不能沒收時，追徵其價
額或以其財產抵償之。另販賣第三級毒品所得新臺幣貳萬仟伍
佰元沒收，如全部或一部不能沒收時，以其財產抵償之；販賣第
三級毒品所得新臺幣伍仟元應與丁○○連帶沒收，如全部或一部
不能沒收時，以其與丁○○之財產連帶抵償之；販賣第三級毒品
所得新臺幣貳仟柒佰元應與陳子瑋連帶沒收，如全部或一部不能
沒收時，以其與陳子瑋之財產連帶抵償之。
    事    實
一、戊○○明知愷他命（Ketamine，又稱K 他命）係毒品危害防
    制條例所明定之第三級毒品，依法不得販賣，竟與丙○○、
    丁○○、陳子瑋等人（本院另行審結），由其單獨或分別與
    上開等人中之一人共同意圖營利，而基於販賣第三級毒品愷
    他命之犯意，持用0000000000號（附表一編號1.至2.部分）
    或0000000000號（附表一編號3.至部分）行動電話作為販
    賣毒品之聯絡工具，先後於下列時間、地點，單獨或共同販
    賣第三級毒品愷他命：
  (一)與丙○○共同意圖販賣而持有愷他命（附表一編號1.）
    戊○○與丙○○共同基於意圖販賣而持有愷他命之犯意聯絡
    ，於民國97年12月03日以前某日，由持用0000000000門號行
    動電話之丙○○向真實姓名年籍不詳之成年人購入愷他命後
    （無證據顯示係基於營利之意而販入），嗣因起意共同販賣
    愷他命，始由顏國佑以「回帳」方式自丙○○處取得每公克
    新臺幣（下同）400 元之愷他命30公克，嗣於97年12月04日
    因其自丁○○處取得更便宜之愷他命來源，即於同日將上開
    愷他命30公克返還丙○○，而由乙○○代為收受（通訊監察
    譯文詳見附表二編號1.）。
  (二)與丁○○共同販賣愷他命與甲○○（附表一編號2.）
    戊○○基於與丁○○共同販賣愷他命之犯意聯絡，於97年12
    月04日上午，在登豐米蘭大樓5 樓，以「回帳」方式自丁○
    ○處取得每公克370 元之愷他命30公克，嗣丁○○於97年12
    月08日凌晨01時36分、40分，與持用0000000000門號行動電
    話之甲○○連絡後，由戊○○與甲○○相約在西螺果菜市場
    附近，將上開丁○○所交付之愷他命中之10公克販賣與甲○
    ○，得款5,000 元（通訊監察譯文詳見附表二編號2.）。
  (三)與陳子瑋共同販賣愷他命（附表一編號3.至5.）
    1.共同販賣愷他命與廖偉君
      戊○○於98年07月26日12時55分、13時15分、13時21分許
      ，與持用0000000000門號行動電話之廖偉君聯絡，約定在
      虎尾鎮大成商工旁之全家便利商店會面，戊○○旋即與陳
      子瑋聯絡，而於同日稍後，推由陳子瑋在該處將愷他命1
      公克販賣與廖偉君，並自廖偉君處得款500 元（通訊監察
      譯文詳見附表二編號3.）。
    2.共同販賣愷他命與廖高賢
      戊○○於98年07月27日凌晨01時49分許，在臺中某處，與
      持用0000000000門號行動電話之廖高賢聯絡，廖高賢表明
      購買毒品之意，要求戊○○派人送毒品至廖高賢住處，戊
      ○○乃於同日凌晨01時52分、02時04分、12分、04時17分
      、24分、33分許，多次與持用0000000000門號行動電話之
      陳子瑋聯絡，請陳子瑋與廖高賢交易，戊○○再於同日凌
      晨04時35分、40分許，在臺中某處，與廖高賢聯絡，約定
      在西螺鎮果菜市場旁之「STOP」便利商店交易，而於同日
      稍後，推由陳子瑋在該處將愷他命2 公克販賣與廖高賢，
      並自廖高賢處得款1,000 元（通訊監察譯文詳見附表二編
      號4.）。
    3.共同販賣愷他命與李諭興
      戊○○於98年07月26日13時50分、52分、14時28分許，在
      虎尾鎮某處，與持用0000000000門號行動電話之李諭興聯
      絡，李諭興表明購買毒品之意，而約定在西螺鎮果菜市場
      旁之「STOP」便利商店，戊○○乃於同日14時23分、28分
      、34分、36分許，多次與持用0000000000門號行動電話之
      陳子瑋聯絡，而於同日稍後，推由陳子瑋在上址將愷他命
      3 公克販賣與李諭興，並自李諭興處得款1,200 元（通訊
      監察譯文詳見附表二編號5.）。
  (四)販賣愷他命與廖偉君（附表一編號6.至12.）
    1.戊○○於98年07月22日21時46分、22時06分許，與持用00
      00000000門號行動電話之廖偉君聯絡，約定在虎尾鎮貴族
      世家牛排館會面，而於同日稍後，在貴族世家牛排館側門
      外，由戊○○將愷他命1 公克販賣與廖偉君，並自廖偉君
      處得款500 元（通訊監察譯文詳見附表二編號6.）。
    2.戊○○於98年07月29日凌晨2 時21分、25分、27分、30分
      、41分許，與持用0000000000門號行動電話之廖偉君聯絡
      ，約定在西螺鎮吳厝里大廟前會面，而於同日稍後，在該
      處由戊○○將愷他命3 公克販賣與廖偉君，並自廖偉君處
      得款1,200 元（通訊監察譯文詳見附表二編號7.）。
    3.戊○○於98年07月31日22時46分許，與持用0000000000門
      號行動電話之廖偉君聯絡，約定在西螺鎮吳厝里大廟前會
      面，而於同日稍後，在該處由戊○○將愷他命3 公克販賣
      與廖偉君，並自廖偉君處得款1,200 元（通訊監察譯文詳
      見附表二編號8.）。
    4.戊○○於98年08月03日22時13分、26分、23時08分許，與
      持用0000000000門號行動電話之廖偉君聯絡，約定在西螺
      鎮吳厝里大廟前會面，而於同日稍後，在該處由戊○○將
      愷他命3 公克販賣與廖偉君，並自廖偉君處得款1,200 元
      （通訊監察譯文詳見附表二編號9.）。
    5.戊○○於98年08月06日21時59分、22時04分許，與持用00
      00000000門號行動電話之廖偉君聯絡，約定在西螺鎮○○
      里○○○○○路橋下會面，而於同日稍後，在該處以一手
      交錢一手交貨之方式交易，由戊○○將愷他命3 公克販賣
      與廖偉君，並自廖偉君處得款1,200 元（通訊監察譯文詳
      見附表二編號10.）。
    6.戊○○於98年08月10日16時35分許，與持用0000000000門
      號行動電話之廖偉君聯絡，約定在虎尾鎮○○路臺灣雲林
      地方法院正門口前會面，而於同日稍後，在該處由戊○○
      將愷他命3 公克販賣與廖偉君，並自廖偉君處得款1,200
      元（通訊監察譯文詳見附表二編號11.）。
    7.戊○○於98年08月02日16時18分、19分、37分許，與持用
      0000000000門號行動電話之廖偉君聯絡，約定在虎尾鎮貴
      族世家牛排館前會面，而於同日稍後，在該處由戊○○將
      愷他命3 公克販賣與廖偉君，並自廖偉君處得款1,200 元
      （通訊監察譯文詳見附表二編號12.）。
  (五)販賣愷他命與廖宜億（附表一編號13.至14.）
    1.戊○○於98年07月28日23時37分、49分許，與持用000000
      0000門號行動電話之廖宜億聯絡，約定在二崙鄉鄉公所外
      會面，而於同日稍後，在該處由戊○○將愷他命2 公克販
      賣與廖宜億，並自廖宜億處得款1,000 元（通訊監察譯文
      詳見附表二編號13.）。
    2.戊○○於98年08月06日19時13分、21分、50分許，與持用
      0000000000門號行動電話之廖宜億聯絡，約定在西螺鎮果
      菜市場旁之「小林自助餐廳」會面，而於同日稍後，在該
      處由戊○○將愷他命3 公克販賣與廖宜億，並自廖宜億處
      得款1,200 元（通訊監察譯文詳見附表二編號14.）。
  (六)販賣愷他命與宋柏勳（附表一編號15.至16.）
    1.戊○○於98年07月24日凌晨02時34分、36分許，與持用00
      00000000門號行動電話之宋柏勳聯絡，約定在西螺鎮果菜
      市場旁之「STOP」便利商店會面，而於同日稍後，在該處
      由戊○○將愷他命5 公克販賣與宋柏勳，並自宋柏勳處得
      款2,000 元（通訊監察譯文詳見附表二編號15.）。
    2.戊○○於98年07月25日23時1 分、13分許，與持用000000
      0000門號行動電話之宋柏勳聯絡，約定在西螺鎮○○路附
      近會面，而於同日稍後，在該處由戊○○將愷他命5 公克
      販賣與宋柏勳，並自宋柏勳處得款2,000 元（通訊監察譯
      文詳見附表二編號16.）。
  (七)販賣愷他命與廖高賢（附表一編號17.至18.）
    1.戊○○於98年07月24日14時40分許，與持用0000000000門
      號行動電話之廖高賢聯絡，約定在西螺鎮果菜市場停車場
      會面，而於同日稍後，在該處由戊○○將愷他命2 公克販
      賣與廖高賢，並自廖高賢處得款1,000 元（通訊監察譯文
      詳見附表二編號17.）。
    2.戊○○於98年08月02日22時24分、46分許，與持用000000
      0000門號行動電話之廖高賢聯絡，約定在西螺鎮七座里七
      座7 號廖高賢住處會面，而於同日稍後，在該處由戊○○
      將愷他命2 公克販賣與廖高賢，並自廖高賢處得款1,000
      元（通訊監察譯文詳見附表二編號18.）。
  (八)販賣愷他命與黃玉瑩（附表一編號19.至）
    1.戊○○於98年07月23日凌晨0 時14分許，與持用00000000
      00門號行動電話之黃玉瑩聯絡，約定在虎尾鎮貴族世家牛
      排館附近會面，而於同日稍後，在該處以賒帳之方式交易
      ，由戊○○將愷他命約0.6 公克販賣與黃玉瑩，事後黃玉
      瑩託友人將300 元轉交戊○○（通訊監察譯文詳見附表二
      編號19.）。
    2.戊○○於98年07月23日凌晨3 時37分、43分許，與持用00
      00000000門號行動電話之黃玉瑩聯絡，約定在虎尾鎮燦坤
      3C賣場附近會面，而於同日稍後，在該處以賒帳之方式交
      易，由戊○○將愷他命0.6 公克販賣與黃玉瑩，事後黃玉
      瑩再將款項300 元交付與戊○○（通訊監察譯文詳見附表
      二編號20.）。
    3.戊○○於98年07月26日16時37分、17時01分、06分、08分
      許，與持用0000000000門號行動電話之黃玉瑩聯絡，約定
      在虎尾鎮貴族世家牛排館附近會面，而於同日稍後，在該
      處以一手交錢一手交貨之方式交易，由戊○○將愷他命0.
      6 公克販賣與黃玉瑩，並自黃玉瑩處得款300 元（通訊監
      察譯文詳見附表二編號）。
  (九)販賣愷他命與楊詠期（附表一編號）
    戊○○於98年07月中旬某日，在西螺鎮果菜市場旁之「STOP
    」便利商店，以賒帳之方式交易，由戊○○將價值1,000 元
    之愷他命4 包共計2.4 公克販賣與楊詠期，戊○○再於同年
    07月25日20時55分許，持用0000000000門號行動電話，向持
    用0000000000門號行動電話之楊詠期催討該筆1,000 元款項
    ，楊詠期迄今尚未將該筆款項交付戊○○（通訊監察譯文詳
    見附表二編號）。
  (十)販賣愷他命與李諭興（附表一編號至）
    1.戊○○於98年07月22日21時5 分、18分許，與持用000000
      0000門號行動電話之李諭興聯絡，而於同日稍後，在西螺
      鎮果菜市場旁之「小林自助餐廳」交易，由戊○○將愷他
      命3 公克販賣與李諭興，並自李諭興處得款1,100 元（通
      訊監察譯文詳見附表二編號）。
    2.戊○○於98年07月28日22時24分、53分、23時9 分許，與
      持用0000000000門號行動電話之李諭興聯絡，而約定在西
      螺鎮果菜市場旁之「STOP」便利商店會面，而於同日稍後
      ，在該處由戊○○將愷他命3 公克販賣與李諭興，並自李
      諭興處得款1,100 元（通訊監察譯文詳見附表二編號）
      。
    3.戊○○於98年08月09日14時54分、15時01分許，持用0000
      000000門號行動電話與持用0000000000門號行動電話之李
      諭興聯絡，而約定在西螺鎮下湳里下湳39-16 號李諭興住
      處後面之某雜貨店會面，而於同日稍後，在該處，由戊○
      ○將愷他命3 公克販賣與李諭興，並自李諭興處得款1,10
      0 元（通訊監察譯文詳見附表二編號）。
  (十一)販賣愷他命與韓松廷（附表一編號）
    戊○○於98年07月26日23時39分、42分許，與持用00000000
    00門號行動電話之韓松廷聯絡，而約定在虎尾鎮麥當勞門口
    會面，而於同日稍後，在該處，以賒帳之方式交易，由戊○
    ○將愷他命2 公克販賣與韓松廷，戊○○再於98年07月29日
    凌晨00時09分、15分許，向韓松廷催討該筆款項，韓松廷即
    於不詳時間，在西螺鎮光復大樓友人之住處，將1,000 元交
    付戊○○（通訊監察譯文詳見附表二編號）。
  (十二)販賣愷他命與李章瑋（附表一編號至）
    1.戊○○於98年07月21日，在西螺鎮果菜市場旁之福懋加油
      站，以賒帳之方式，由戊○○將價值1,000 元之愷他命2
      公克販賣與李章瑋，戊○○再於同年07月24日22時04分許
      ，與持用0000000000門號行動電話之李章瑋相約在西螺鎮
      果菜市場附近之「八德雜貨店」會面，結清該筆1,000 元
      款項（通訊監察譯文詳見附表二編號）。
    2.戊○○於98年07月31日21時06分、27分許，與持用000000
      0000門號行動電話之李章瑋聯絡，而於同日稍後，在西螺
      鎮果菜市場附近之「豪記托運行」交易，由戊○○將愷他
      命2 公克販賣與李章瑋，並自李章瑋處得款1,000 元（通
      訊監察譯文詳見附表二編號）。
  (十三)販賣愷他命與林嘉賢（附表一編號）
    戊○○於98年08月01日凌晨01時52分、02時10分、13分許，
    與持用0000000000門號行動電話之林嘉賢聯絡，約定在西螺
    鎮文興國民小學會面，而於同日稍後，在該處由戊○○將愷
    他命0.6 公克販賣與林嘉賢，並自林嘉賢處得款400 元（通
    訊監察譯文詳見附表二編號）。
二、嗣為警於97年12月30日持本院所核發97年度聲搜字第483 號
    搜索票前往丙○○位於虎尾鎮頂南619 號住處搜索，及於98
    年09月10日07時50分許，在二崙鄉○○村○○路1 號之3 處
    所搜索，查獲並扣得戊○○持有之行動電話2 支（含門號00
    00000000號、0000000000號含SIM 卡各1 張）等物，而循線
    查知上情。
    理    由
壹、程序方面：
一、審判範圍之說明：
    本院98年度訴字第188 號起訴書編號(十)2.雖僅記載被告以「
    回帳」方式自丁○○處取得每公克370 元之愷他命30公克，
    惟於起訴書編號(十五)3.(1)除與上述編號(十)2.為相同記載外，復
    於(十五)3.(2)記載被告與丁○○共同販賣上開30公克愷他命中之
    10公克與甲○○之事實，故上開行為應屬意圖營利而販入毒
    品後，第一次販賣與他人之行為，僅成立1 次之販賣行為，
    故公訴人當庭表示將事實更正為上開事實欄一、(二)（見本院
    筆錄卷第113 頁），僅屬將起訴事實詳加整理之陳述，非屬
    犯罪事實之變更，合先敘明。
二、證據能力部分：
    刑事訴訟法有關傳聞法則及例外規定（第159 條至159 條之
    5 ），如條文已明定得為證據者（如第159 條之1 第1 項）
    ，或依規定原則上有證據能力（如第159 條之1 第2 項），
    但當事人未抗辯其有例外否定證據能力情形者，即無庸就其
    如何具有證據能力而為說明。又本院認定本件事實所引用之
    被告以外之人於審判外陳述，包括人證及文書證據等，並無
    證據證明係公務員違背法定程序所取得，且檢察官、被告及
    其辯護人於本院準備程序對本院所引用之相關卷證，均同意
    有證據能力（見98訴字第188 號筆錄卷第170 頁反面；98訴
    873 號筆錄卷第41頁反面），迄至言詞辯論終結前未再聲明
    異議。又該等證據，亦無刑事訴訟法第159 條之4 之顯有不
    可信之情況與不得作為證據之情形。本院審酌上開證據資料
    製作時之情況，尚無違法不當及證明力明顯過低之瑕疵，認
    為以之作為證據應屬適當，是依刑事訴訟法第159 條至第15
    9 條之5 規定，所引用之前開人證及文書證據，均有證據能
    力。
貳、實體部分：
一、認定犯罪事實所憑之證據及理由：
    上開犯罪事實，業據被告於本院審理時坦承不諱（見98訴18
    8 號筆錄卷第234 頁），核與證人丙○○、乙○○、丁○○
    、甲○○、廖偉君、廖宜億、宋柏勳、廖高賢、黃玉瑩、楊
    詠期、李諭興、韓松廷、李章瑋、林嘉賢、陳子瑋等人於警
    、偵訊證述情節相符（見彰警第97號卷(一)第72頁至第80頁、
    第95頁至第105 頁及卷(三)第01頁至第09頁；彰警第98號卷(一)
    第170 頁至第174 頁、第177 頁至第178 頁、第187 頁至第
    191 頁、第226 頁至第233 頁、第247 頁至第251 頁、第25
    7 頁至第26 1頁、第273 頁至第275 頁、第300 頁至第305
    頁、第315 頁至第317 頁及卷(二)第199 頁至第203 頁、第21
    2 頁至第21 5頁；97偵6347號卷(一)76頁至第84頁、第109 頁
    至第119 頁、；98偵460 號卷第03頁至第11頁、第27頁至第
    35頁；98偵211 號卷第75頁至第83頁；98偵4545號卷(一)第14
    9 頁至第150 頁、第152 頁至第156 頁、第170 頁至第174
    頁、第177 頁至第178 頁、第189 頁至第190 頁、第208 頁
    至第210 頁、第212 頁至第220 頁、第240 頁至第241 頁及
    卷(二)第16頁至第17頁、第38頁至第42頁、第47頁至第48頁、
    第71頁至第72頁、第114 頁至第115 頁、第151 頁至第153
    頁、第162 頁至第163 頁、第165 頁至第166 頁、第287 頁
    至第288 頁），並有0000000000、0000000000、00000000
    00號之行動電話號碼之通訊監察譯文各１份（見彰警第98號
    卷(一)第17頁至第21頁、第234 頁至第242 頁、第306 頁至第
    308 頁、第175 頁、第179 頁、第264 頁、第266 頁至第26
    7 頁、第253 頁至第255 頁、第277 頁至第278 頁、第195
    頁至第197 頁、第319 頁及卷(二)第206 頁至第207 頁、第21
    7 頁至第220 頁）、對於證人廖偉君、廖宜億、宋柏勳、廖
    高賢、黃玉瑩、楊詠期、李諭興、韓松廷、李章瑋、林嘉賢
    、陳子瑋等人之指認犯罪嫌疑人紀錄表各1 紙（見彰警第98
    號卷(一)第101 頁、第176 頁、第192 頁、第221 頁、第233
    頁、第252 頁、第262 頁、第276 頁及卷(二)第204 頁、第21
    6 頁、第318 頁）、本院98年度聲監字第255 號通訊監察書
    1 份（見98聲羈251 卷第04頁）、本院98年度聲搜字第399
    號搜索票暨搜索扣押筆錄、扣押物品目錄表暨現場查獲照片
    各1 份（見彰警第98號卷(一)第123 頁至第125 頁）、乙○○
    、丁○○、甲○○、廖偉君、廖宜億、宋柏勳、廖高賢、黃
    玉瑩、楊詠期、李諭興、韓松廷、李章瑋、林嘉賢等人之前
    科資料各１份（見98訴188 號前科資料卷第01頁至第12頁、
    第18頁至第20頁及98訴188 號檢察官主張卷第06頁、第11頁
    至第12頁、第14頁、第19頁至第21頁、第24頁、第28頁至第
    29頁、第48頁至第49頁、第52頁）等附卷可參。參諸被告與
    證人廖偉君等人通話內容簡短，在談妥交易地點後，即結束
    通話，確屬實務上常見之毒品交易對話，有上開通訊監察譯
    文附卷可佐。另佐以甲○○、廖偉君、廖宜億、宋柏勳、廖
    高賢、黃玉瑩、楊詠期、李諭興、韓松廷、李章瑋、林嘉賢
    等人經警方採尿送驗之結果，均呈現「K 他命陽性反應」，
    此有詮昕科技股份有限公司濫用藥物尿液檢驗報告及尿液送
    檢真實姓名對照表附卷可查（見98訴188 號檢察官主張卷第
    45頁、第52頁）足認其等確有對外購買愷他命之需求。另於
    共犯丙○○位於虎尾鎮頂南619 號住處搜索扣得疑似愷他命
    之白色細晶體3 包經鑑定結果為：經檢視均為白色細晶體，
    外觀型態均相似，隨機抽取其中1 包鑑定，檢出三級毒品愷
    他命成分，推估3 包均含愷他命之驗前總純質淨重約49.11
    公克。上開鑑定，有內政部警政署刑事警察局98年02月10日
    刑鑑字第0980003386號鑑定書在卷可憑（見98偵211 號卷第
    105 頁至第106 頁）。此外，亦扣得被告供聯絡販毒使用之
    廠牌Sony Ericsson 行動電話1 支（含0000000000門號SIM
    卡1 張）及共犯陳子瑋所持用之廠牌Nokia 行動電話1 支（
    不含0000000000門號SIM 卡1 張）等物可佐。又被告供稱賣
    500 元之愷他命大約賺100 元，而賣1,000 元之愷他命大約
    賺200 或300 元等語明確（見98訴188 號筆錄卷第215 頁反
    面；98訴873 號筆錄卷第41頁反面），是被告主觀上有藉販
    賣愷他命以牟利之意圖甚明。綜上，足認被告之自白與事實
    相符，應堪採信，本案事證明確，被告犯行洵堪認定，應依
    法論科。
二、論罪科刑之理由：
  (一)毒品危害防制條例之新舊法比較：
    被告為事實欄一、(一)、(二)之行為後，毒品危害防制條例第4
    條第2 、3 項、第17條（修正第1 項、增定第2 項），業已
    修正，並經總統於98年05月20日以華總一義字第0980012514
    1 號令公布，已生效施行。是被告犯罪行為後法律已有變更
    ，修正前毒品危害防制條例第4 條第3 項規定：「製造、運
    輸、販賣第三級毒品者，處5 年以上有期徒刑，得併科新臺
    幣500 萬元以下罰金。」修正後毒品危害防制條例第4 條第
    3 項則規定為：「製造、運輸、販賣第三級毒品者，處5 年
    以上有期徒刑，得併科新臺幣700 萬元以下罰金。」而修正
    前毒品危害防制條例第17條之規定為：「犯第4 條第1 項至
    第4 項、第5 條第1 項至第4 項前段、第6 條第1項 至第4
    項、第7 條第1 項至第4 項、第8 條第1 項至第4項 、第10
    條或第11條第1 項、第2 項之罪，供出毒品來源，因而破獲
    者，得減輕其刑。」修正後毒品危害防制條例第17條則規定
    ：「犯第4 條至第8 條、第10條或第11條之罪，供出毒品來
    源，因而查獲其他正犯或共犯者，減輕或免除其刑。犯第4
    條至第8 條之罪於偵查及審判中均自白者，減輕其刑。」整
    體比較之下，雖修正後毒品危害防制條例第4 條第3 項之罰
    金刑提高，對行為人不利，然依修正後毒品危害防制條例第
    17條第2 項所為減輕其刑之規定，有期徒刑、罰金得減輕其
    刑至二分之一或三分之二，自較有利於行為人，故依刑法第
    2 條第1 項但書，綜合上述比較結果，本件顯屬修正後毒品
    危害防制條例之規定較有利於被告，依刑法第2 條第1 項但
    書規定，自應適用98年05月20日「修正後」毒品危害防制條
    例之規定。至於事實欄一、(三)至(十三)之犯罪時間，均係在新修
    正毒品危害防制條例施行後，應逕予適用修正後毒品危害防
    制條例之相關規定，而無新舊法比較之問題，附此敘明。
  (二)愷他命係毒品危害防制條例第2 條第2 項第3 款所稱之第三
    級毒品，不得販賣。又毒品危害防制條例第4 條之販賣毒品
    罪所稱之販賣，不以販入後復行賣出為必要，祇要以營利為
    目的，而有販入或賣出行為之一者，即足構成販賣毒品既遂
    罪（最高法院91年度臺上字第5935號裁判要旨參照）。是核
    被告就上揭犯罪事實欄一、(一)所示之犯行，係犯毒品危害防
    制條例第5 條第3 項意圖販賣而持有第三級毒品罪，就犯罪
    事實欄一、(二)至(十三)所示之犯行，則均係犯毒品危害防制條例
    第4 條第3 項販賣第三級毒品罪。被告就犯罪事實欄一、(一)
    至(二)之持有第三級毒品愷他命行為，依被告行為時之修正前
    毒品危害防制條例第11條及第11條之1 規定，持有第三級毒
    品者，本不成立犯罪。至於被告就犯罪事實欄一、(三)至(十三)之
    持有第三級毒品愷他命行為，雖修正後毒品危害防制條例第
    11條增定第5 項：「持有第三級毒品純質淨重二十公克以上
    者，處三年以下有期徒刑，得併科新臺幣30萬元以下罰金」
    然被告持有第三級毒品之重量不明，依無罪推定原則，亦難
    認此部分符合上開犯罪構成要件。至於公訴意旨認上揭犯罪
    事實欄一、(一)所示之犯行，係認定共犯丙○○於取得毒品時
    即有販賣營利之意圖，故認被告與丙○○共同販賣第三級毒
    品愷他命，而本院則認定係在取得毒品後始有共同販賣營利
    之意圖，雖有所不同，惟其基本事實仍屬同一，爰依刑事訴
    訟法第300 條規定變更起訴法條，改論被告此部分所為，係
    犯毒品危害防制條例第5 條第3 項意圖販賣而持有第三級毒
    品罪。另本院雖未於審理程序同時告知毒品危害防制條例第
    5 條第3 項意圖販賣而持有第三級毒品罪名，然本院既已就
    此部分之基本事實為實質調查，而被告就此部分犯行亦坦承
    不諱，於其被訴事實，得以充分加以防禦，尚無軼出被告防
    禦權範圍之虞，是縱未告知應變更之罪名，既於被告之防禦
    權無所妨礙，亦無突襲裁判之虞，併此敘明。
  (三)被告與丙○○就事實欄一、(一)所示之犯行，與丁○○就事實
    欄一、(二)所示之犯行，及與陳子瑋就事實欄一、(三)所示之犯
    行，彼此間有犯意聯絡及行為分擔，各應依刑法第28條規定
    ，論以共同正犯。
  (四)另刑法於94年02月02日修正公布，而於95年07月01日施行，
    基於刑罰公平原則之考量，杜絕僥倖之犯罪心理，並避免易
    致鼓勵犯罪之誤解，已刪除第56條連續犯之規定。另刑法上
    所謂集合犯係指立法者所制定之犯罪構成要件中，本就預定
    有數個同種類之行為將反覆實行之犯罪而言，是將各自實現
    犯罪構成要件之多數行為，解釋為集合犯，而論以一罪，對
    於集合犯之解釋，須符合立法者之意向。再依刑法第56條修
    正理由之說明，謂「對繼續犯同一罪名之罪者，均適用連續
    犯之規定論處，不無鼓勵犯罪之嫌，亦使國家刑罰權之行使
    發生不合理之現象。」、「基於連續犯原為數罪之本質及刑
    罰公平原則之考量，爰刪除有關連續犯之規定」等語，即係
    本應各自獨立評價之數罪，回歸本來就應賦予複數法律效果
    之原貌。因此，就刑法修正施行後多次販賣毒品之犯行，採
    一罪一罰，始符合立法本旨（最高法院96年度第9 次刑庭會
    議決議、97年度臺上字第1507號判決意旨參照）。是被告詳
    如附表一所示各次販賣毒品犯行，均於95年07月01日刑法修
    正施行日後，應適用「修正後」刑法規定，故被告就上開附
    表一所犯各罪間，均犯意各別，行為互殊，應予分論併罰。
    公訴意旨認被告如附表一所示之販賣第三級毒品之犯行，均
    具有反覆、延續實行之特徵，應屬集合犯，應論以一罪，尚
    有未洽，併此敘明。
  (五)毒品危害防制條例第17條第2 項規定：「犯第4 條至第8 條
    之罪於偵查及審判中均自白者，減輕其刑」，依其文義，僅
    須偵查及審判中均自白者為已足，不以偵查中始終自白為必
    要，且依本條立法理由係為使製造、販賣或運輸毒品案件之
    刑事訴訟程序儘早確定，並鼓勵被告自白認罪，以開啟其自
    新之路，自以被告於偵查中及審判中均曾自白，即可達成立
    法目的，而無從嚴解釋之必要。查被告除事實欄一、(一)、(二)
    所示犯行，於偵查中否認犯行外（見彰警第98號卷第15頁；
    98偵211 號卷第96頁），其餘犯行，於98年09月10日及98年
    10月26日警詢時均坦承，雖於98年09月10日檢察官訊問時又
    否認販賣愷他命之犯行（見98偵4545號卷(一)第289 頁至第29
    2 頁），惟於98年10月26日檢察官逐案訊問時已坦承犯行（
    見98偵4545號卷(二)第254 頁至第258 頁) ，於本院審理時又
    自白犯罪（見98訴188 號卷第167 頁至第171 頁；98訴873
    號卷第31頁至第42頁），揆諸前揭說明，依修正後該條例第
    17條第2 項規定，就事實欄一、(三)至(十三)所示之犯行，自均得
    減輕其刑。
  (六)販賣第三級毒品罪之法定刑為「5 年以上有期徒刑，得併科
    新臺幣700 萬元以下罰金」。然同為販賣第三級毒品者，其
    原因動機不一，犯罪情節未必盡同，或有大盤毒梟者，亦有
    中、小盤之分，所造成危害社會之程度自屬有異，法律科處
    此類犯罪所規定之法定最低本刑卻同為「5 年以上有期徒刑
    ，得併科新臺幣700 萬元以下罰金」，顯有違「罰當其罪」
    之原則。職是之故，若審酌個案情狀，認為處以低於上開刑
    期，即可收懲儆之效，並足以達到防衛社會目的者，自非不
    可依客觀之犯行與主觀之惡性二者加以考量其情狀，是否有
    可憫恕之處，適用刑法第59條之規定酌量減輕其刑，期使個
    案裁判之量刑能斟酌至當，符合比例原則。而本件被告各次
    販賣愷他命之價金係介在500 元至5,000 元間，販賣價金共
    計31,200元，所得並非龐大，其惡性及犯罪情節核與大量走
    私進口毒品之所謂「大盤」、「中盤」毒販迥然不同，如不
    論其情節輕重，遽處以販賣第三級毒品罪之法定刑，誠屬情
    輕法重，過於嚴苛，亦難謂符合罪刑相當性及比例原則。從
    而，本院參酌以上各情，以被告觸犯本罪之原因、背景及其
    客觀環境等具體情狀，認在客觀上足以使人感覺過苛而引起
    一般之同情，尚非無可憫恕。且就未於偵查及審判中自白犯
    行者，認得適用刑法第59條規定酌減其刑，而於偵查及審判
    中均自白犯行者，認其法定最低刑度得減至2 年6 月以上有
    期徒刑，即無再適用刑法第59條規定之餘地，將導致最後法
    定刑均係2 年6 月以上有期徒刑之結果，而失情理之平。基
    上，本院認被告雖依毒品危害防制條例第17條第2 項之規定
    ，其法定最低刑度得減至二年六月以上有期徒刑，但依被告
    上開犯罪情狀，仍嫌過重，爰再依刑法第59條規定酌減其刑
    。並均依法遞減其刑。
  (七)又「數罪併罰，分別宣告其罪之刑，依下列各款定其應執行
    者：五、宣告多數有期徒刑者，於各刑中之最長期以上，各
    刑合併之刑期以下，定其刑期。但不得逾30年。」刑法第51
    條第5 款定有明文。又法律上屬於自由裁量事項，尚非概無
    法律性之拘束，在法律上有其外部界限及內部界限。前者係
    法律之具體規定，使法院得以具體選擇為適當裁判。後者則
    指法院為自由裁量時，應考量法律之目的，法律秩序之理念
    所在。法院為裁判時，二者均不得有所踰越。在數罪併罰定
    應執行刑之案件，法院所為刑之酌定，固屬自由裁量事項，
    然對於法律之內、外部界限，仍均應受其拘束（最高法院94
    年度臺非字第21號裁判要旨足供本案定刑之參考）。從而，
    數罪併罰在定應執行之刑之際，自應再為應執行之刑的決定
    ，亦屬一種特別的量刑過程，其考量結果，並非單純表示一
    種數罪刑度的總和而已，而是再次對於同一行為人責任的檢
    視。相較於刑法第57條所定科刑時應審酌的事項係對一般犯
    罪行為之裁量；而定應執行刑之宣告，則屬一種對犯罪人本
    身及所犯之各種犯罪的綜合判斷。申言之，定應執行刑的宣
    告，並非僅在法定範圍內為自由裁量，更應注意由行為人所
    犯數罪所反映出行為人之人格特性，並考量刑法目的及相關
    刑事政策，妥為宣告。而刑法的功能中，除一般預防及特別
    預防之外，更重要的是行為人再社會化及具體的社會保護作
    用，否則加諸過度之刑罰於被告，徒僅造成責任報應，去實
    現一個未知、抽象的正義。因此，是否為被告長期性監禁宣
    告的同時，應一併考量被告犯案情節對社會之衝擊，並注意
    此舉是否造成被告更生絕望的心理反應，使得被告的人格遭
    受完全性地抹滅。換言之，必須考量刑罰手段的相當性，儘
    量選擇能使受刑人回歸社會生活之刑罰方法。法官無法以所
    謂「治亂世用重典」之理由，加重刑罰以圖遏止歪風，不能
    過度強調所謂一般預防的刑罰目的。實則，就人性尊嚴及人
    權的思想而言，任何一個人均非他人的工具，以加重被告的
    刑罰作為達到阻嚇其他人犯罪的手段，則被告已淪為教化社
    會大眾的工具，喪失了作為一個人的主體性，這均與我國刑
    事政策之立法有違。此應為最高法院所揭示「內部界限」之
    內涵。
  (八)爰審酌被告為本件販毒行為，非僅戕害身心，有害國民健康
    ，更可能引發各種犯罪，對國家社會治安之危害非淺，惟被
    告於偵查及本院審理時均坦承犯行，犯後態度尚佳，且年僅
    25歲，正值青壯之年，若能改過遷善，早日回歸家庭與社會
    ，將來仍能有所作為，兼衡被告僅國中畢業，教育程度不高
    ，從事水電工作，有正當工作及固定收入，以及公訴檢察官
    具體求刑之刑度及刑罰之內部界限等一切情狀，分別量處其
    所犯各罪如附表一編號1.至所示之刑，再定其應執行之刑
    如主文所示。
三、沒收方面：
  (一)毒品危害防制條例第19條第1 項所定「供犯罪所用或因犯罪
    所得之物」，係指犯同條例第4 條至第9 條、第12條、第13
    條或第14條第1 項、第2 項之罪所用或所得之物，不包括毒
    品本身在內，是尚不得援用此項規定為第三級毒品之沒收依
    據，而毒品危害防制條例對於查獲之販賣第三級毒品之沒收
    ，並無特別規定，如其行為已構成犯罪，則該毒品即屬不受
    法律保護之違禁物，應依刑法第38條第1 項第1 款之規定沒
    收之。本件共犯丙○○扣案之愷他命3 包（驗前總純質淨重
    約49.11 公克），揆諸上開說明，依法非屬被告或共犯丙○
    ○供「販賣第三級毒品所用之物」，並無毒品危害防制條例
    第19條第1 項規定之適用，且上開條例就第三級毒品並無特
    別沒收之規定，被告所為復已構成犯罪，則上開毒品即屬不
    受法律保護之違禁物，應依刑法第38條第1 項第1 款之規定
    ，宣告沒收之。又因上開愷他命3 包（驗前總純質淨重約49
    .11 公克），係警方於97年12月30日在共犯丙○○位於虎尾
    鎮頂南619 號住處搜索扣得，基於共犯各負全部責任之理論
    ，於被告與丙○○共同意圖販賣而持有毒品愷他命之犯行下
    （即附表一編號1.）宣告沒收。而包裝上開毒品愷他命之外
    包裝袋3 個，可以防止毒品潮濕，並便利被告攜帶以販賣，
    亦係供販賣毒品所用之物，應依同條例第19條第1 項規定宣
    告沒收之。
  (二)毒品危害防制條例第19條第1 項關於沒收之規定，係採義務
    沒收主義，凡屬被告或共同正犯所有，供販賣毒品所用或因
    犯罪所得之物，均應宣告沒收，如不能沒收時，追徵其價額
    或以其財產抵償之。查扣案之Sony Ericsson 廠牌行動電
    話1 支（含門號0000000000號SIM 卡1 張）係被告所有之物
    、Sony Ericsson 廠牌行動電話1 支（不含門號00000000
    00號SIM 卡1 張）、空夾鍊袋壹包，均係共犯丙○○所有之
    物、Nokia 廠牌行動電話1 支（不含門號0000000000號SI
    M 卡1 張）係共犯陳子瑋所有之物；另未扣案之門號000000
    0000號行動電話1 支（含SIM 卡1 張）係共犯丁○○所有之
    物、門號0000000000號行動電話1 支（含SIM 卡1 張）則係
    被告所有之物，且均係供販賣愷他命聯絡或所用之物，業據
    其等供明在卷（見彰警第98號卷第38頁；98偵460 號卷第03
    頁；98訴188 號筆錄卷第244 頁、第409 頁），然無證據證
    明業已滅失。準此，應依毒品危害防制條例第19條第1 項規
    定，就已扣案之物，均宣告沒收，至於未扣案之上開行動電
    話2 支，基於共犯各負全部責任之理論，亦應依上開條例第
    19條第1 項規定，均宣告沒收，如全部或一部不能沒收時，
    追徵其價額或以其財產抵償之，而不諭知連帶沒收、追徵（
    最高法院97年度臺上字第6635號判決意旨參照），併此敘明
    。
  (三)共同實行犯罪之人，在合同意思範圍內，各自分擔犯罪行為
    之一部，相互利用他方之行為，以遂行其犯罪之目的，即應
    就其全部所發生之結果，共同負責。因此，共同正犯之犯罪
    所得，係合併計算，為避免執行時發生重複沒收之情形，故
    各共同正犯間係採連帶沒收主義，於各該共同正犯之同一或
    先後所為之判決內，於裁判時應就共同正犯諭知連帶沒收，
    不得就全體共同正犯之總所得，對各該共同正犯分別重複諭
    知沒收（最高法院97年度臺上字第4808號判決意旨參照）。
    準此，被告個人販賣第三級毒品所得23,500元（即附表一編
    號6.至及至部分，編號部分因尚未收得欠款故不列
    入）應依毒品危害防制條例第19條第1 項規定沒收之，如全
    部或一部不能沒收時，以被告之財產抵償之。被告與丁○○
    共同販賣第三級毒品愷他命與甲○○得款5,000 元（即附表
    一編號2.），應與丁○○連帶沒收，如全部或一部不能沒收
    時，以其與丁○○之財產連帶抵償之；與陳子瑋共同販賣第
    三級毒品愷他命與廖偉君得款500 元、與廖高賢得款1,000
    元、與李諭興得款1,200 元，共計2,700 元應與陳子瑋連帶
    沒收，如全部或一部不能沒收時，以其與陳子瑋之財產連帶
    抵償之。
  (四)至於被告其餘扣案之門號0000000000號行動電話1 支，及丙
    ○○扣案之愷他命吸食工具1 組，均與本件販賣毒品無關，
    業據被告及丙○○供承在卷（見98訴188 號筆錄卷第244 頁
    、第409 頁；98訴873 號卷第41頁反面），爰均不另為沒收
    之諭知。
、應適用之法律：
一、刑事訴訟法第299 條第1 項前段、第300 條。
二、現行毒品危害防制條例第4 條第3 項、第5 條第3 項、第17
    條第2 項、第19條第1 項。
三、刑法第2 條第1 項但書、第11條前段、第28條、第59條、第
    51條第5 款、第38條第1 項第1 款。
本案經檢察官陳宏瑋到庭執行職務。
中    華    民    國    99    年    2     月    10    日
                  刑事第七庭    審判長法  官  許佩如
                                      法  官  楊欣怡
                                      法  官  王紹銘
以上正本證明與原本無異。
如不服本判決應於收受判決後10日內向本院提出上訴書狀，並應
敘述具體理由；其未敘述上訴理由者，應於上訴期間屆滿後20日
內向本院補提理由書（均須按他造當事人之人數附繕本）。「切
勿逕送上級法院」。
                                      書記官  徐基典
中    華    民    國    99    年    2     月    10    日
附錄論罪科刑法條：
【毒品危害防制條例第4條第3項】
  製造、運輸、販賣第三級毒品者，處五年以上有期徒刑，得併
  科新臺幣七百萬元以下罰金。
【毒品危害防制條例第5條第3項】
  意圖販賣而持有第三級毒品者，處三年以上十年以下有期徒刑
  ，得併科新臺幣三百萬元以下罰金。
附表一（被告戊○○論罪科刑之部分）：
┌─────┬───────┬─────────┬───────────┐
│  編號    │時間        │犯行            │   所犯罪名及刑責     │
│          │地點        │購毒者          │                      │
│          │              │金額            │                      │
├─────┼───────┼─────────┼───────────┤
│1.事實一、│97年12月03日│與丙○○共同意圖販│戊○○共同意圖販賣而持│
│  (一)【即98│  以前某日。  │賣第三級毒品愷他命│有第三級毒品，處有期徒│
│  訴188 號│              │而持有30公克之愷他│刑貳年。扣案之第三級毒│
│  起訴書編│              │命。              │品愷他命包( 驗前總純│
│  號(十)1.】│              │                  │質淨重約49.11 公克) 、│
│          │              │                  │包裝第三級毒品愷他命外│
│          │              │                  │包裝袋個、Sony Erics│
│          │              │                  │son廠牌行動電話壹支（ │
│          │              │                  │不含門號0000000000號SI│
│          │              │                  │M 卡壹張）、全新之空夾│
│          │              │                  │鍊袋壹包，均沒收之。未│
│          │              │                  │扣案之行動電話壹支（含│
│          │              │                  │門號0000000000號SIM 卡│
│          │              │                  │壹張）沒收，如全部或一│
│          │              │                  │部不能沒收時，追徵其價│
│          │              │                  │額或以其財產抵償之。  │
├─────┼───────┼─────────┼───────────┤
│2.事實一、│97年12月08日│與丁○○共同販賣│戊○○共同販賣第三級毒│
│  (二)【即98│  凌晨01時許。│  第三級毒品愷他命│品，處有期徒刑貳年拾月│
│  訴188 號│西螺果菜市場│  10公克。        │。未扣案之行動電話貳支│
│  起訴書編│  附近。      │甲○○。        │（含門號0000000000號、│
│  號(十)2.及│              │新臺幣5,000 元。│0000000000號），均沒收│
│  (十五)3.(1)(2)│              │                  │之，如全部或一部不能沒│
│  】      │              │                  │收時，追徵其價額或以其│
│          │              │                  │財產抵償之。未扣案之販│
│          │              │                  │賣第三級毒品所得新臺幣│
│          │              │                  │伍仟元應與丁○○連帶沒│
│          │              │                  │收，如全部或一部不能沒│
│          │              │                  │收時，以其與丁○○之財│
│          │              │                  │產連帶抵償之。        │
├─────┼───────┼─────────┼───────────┤
│3.事實一、│98年07月26日│與陳子瑋共同販賣│戊○○共同販賣第三級毒│
│  (三)1.【即│  13時許。    │  第三級毒品愷他命│品，處有期徒刑壹年伍月│
│  98訴873 │虎尾鎮大成商│  1 公克。        │。扣案之Sony Ericsson │
│  號起訴書│  工旁之全家便│廖偉君。        │廠牌行動電話壹支（含門│
│  編號(四)1.│  利商店。    │新臺幣500 元。  │號0000000000號SIM 卡壹│
│  】      │              │                  │張）、Nokia 廠牌行動電│
│          │              │                  │話壹支（不含門號093806│
│          │              │                  │9689號SIM 卡壹張），均│
│          │              │                  │沒收之。未扣案之販賣第│
│          │              │                  │三級毒品所得新臺幣伍佰│
│          │              │                  │元應與陳子瑋連帶沒收，│
│          │              │                  │如全部或一部不能沒收時│
│          │              │                  │，以其與陳子瑋之財產連│
│          │              │                  │帶抵償之。            │
├─────┼───────┼─────────┼───────────┤
│4.事實一、│98年07月27日│與陳子瑋共同販賣│戊○○共同販賣第三級毒│
│  (三)2.【即│  凌晨04時許。│  第三級毒品愷他命│品，處有期徒刑壹年伍月│
│  98訴873 │西螺果菜市場│  2 公克。        │。扣案之Sony Ericsson │
│  號起訴書│  旁之「STOP] │廖高賢。        │廠牌行動電話壹支（含門│
│  編號(四)2.│  便利商店。  │新臺幣1,000 元。│號0000000000號SIM 卡壹│
│  】      │              │                  │張）、Nokia 廠牌行動電│
│          │              │                  │話壹支（不含門號093806│
│          │              │                  │9689號SIM 卡壹張），均│
│          │              │                  │沒收之。未扣案之販賣第│
│          │              │                  │三級毒品所得新臺幣壹仟│
│          │              │                  │元應與陳子瑋連帶沒收，│
│          │              │                  │如全部或一部不能沒收時│
│          │              │                  │，以其與陳子瑋之財產連│
│          │              │                  │帶抵償之。            │
├─────┼───────┼─────────┼───────────┤
│5.事實一、│98年07月26日│與陳子瑋共同販賣│戊○○共同販賣第三級毒│
│  (三)3.【即│  14時許。    │  第三級毒品愷他命│品，處有期徒刑壹年陸月│
│  98訴873 │西螺果菜市場│  3 公克。        │。扣案之Sony Ericsson │
│  號起訴書│  旁之「STOP] │李諭興。        │廠牌行動電話壹支（含門│
│  編號(四)3.│  便利商店。  │新臺幣1,200 元。│號0000000000號SIM 卡壹│
│  】      │              │                  │張）、Nokia 廠牌行動電│
│          │              │                  │話壹支（不含門號093806│
│          │              │                  │9689號SIM 卡壹張），均│
│          │              │                  │沒收之。未扣案之販賣第│
│          │              │                  │三級毒品所得新臺幣壹仟│
│          │              │                  │貳佰元應與陳子瑋連帶沒│
│          │              │                  │收，如全部或一部不能沒│
│          │              │                  │收時，以其與陳子瑋之財│
│          │              │                  │產連帶抵償之。        │
├─────┼───────┼─────────┼───────────┤
│6.事實一、│98年07月22時│販賣第三級毒品愷│戊○○販賣第三級毒品，│
│  (四)1.【即│  許。        │  他命1 公克。    │處有期徒刑壹年伍月。扣│
│  98訴873 │虎尾鎮貴族世│廖偉君。        │案之Sony Ericsson 廠牌│
│  號起訴書│  家牛排館。  │新臺幣500元。   │行動電話壹支（含門號09│
│  編號(五)1.│              │                  │00000000號SIM 卡壹張）│
│  (1)】    │              │                  │沒收之。未扣案之販賣第│
│          │              │                  │三級毒品所得新臺幣伍佰│
│          │              │                  │元沒收，如全部或一部不│
│          │              │                  │能沒收時，以其財產抵償│
│          │              │                  │之。                  │
├─────┼───────┼─────────┼───────────┤
│7.事實一、│98年07月29日│販賣第三級毒品愷│戊○○販賣第三級毒品，│
│  (四)2.【即│  凌晨02時許。│  他命3 公克。    │處有期徒刑壹年陸月。扣│
│  98訴873 │西螺鎮吳厝里│廖偉君。        │案之Sony Ericsson 廠牌│
│  號起訴書│  大廟前。    │新臺幣1,200 元。│行動電話壹支（含門號09│
│  編號(五)1.│              │                  │00000000號SIM 卡壹張）│
│  (2)】    │              │                  │沒收之。未扣案之販賣第│
│          │              │                  │三級毒品所得新臺幣壹仟│
│          │              │                  │貳佰元沒收，如全部或一│
│          │              │                  │部不能沒收時，以其財產│
│          │              │                  │抵償之。              │
├─────┼───────┼─────────┼───────────┤
│8.事實肆、│98年07月31日│販賣第三級毒品愷│戊○○販賣第三級毒品，│
│  一、(四)3.│  22時許。    │  他命3 公克。    │處有期徒刑壹年陸月。扣│
│  【即98訴│西螺鎮吳厝里│廖偉君。        │案之Sony Ericsson 廠牌│
│  873 號起│  大廟前。    │新臺幣1,200 元。│行動電話壹支（含門號09│
│  訴書編號│              │                  │00000000號SIM 卡壹張）│
│  (五)1.(3)】│              │                  │沒收之。未扣案之販賣第│
│          │              │                  │第三級毒品所得新臺幣壹│
│          │              │                  │仟貳佰元沒收，如全部或│
│          │              │                  │一部不能沒收時，以其財│
│          │              │                  │產抵償之。            │
├─────┼───────┼─────────┼───────────┤
│9.事實一、│98年08月03日│販賣第三級毒品愷│戊○○販賣第三級毒品，│
│  (四)4.【即│  23時許。    │  他命3 公克。    │處有期徒刑壹年陸月。扣│
│  98訴873 │西螺鎮吳厝里│廖偉君。        │案之Sony Ericsson 廠牌│
│  號起訴書│  大廟前。    │新臺幣1,200 元。│行動電話壹支（含門號09│
│  編號(五)1.│              │                  │00000000號SIM 卡壹張）│
│  (4)】    │              │                  │沒收之。未扣案之販賣第│
│          │              │                  │三級毒品所得新臺幣壹仟│
│          │              │                  │貳佰元沒收，如全部或一│
│          │              │                  │部不能沒收時，以其財產│
│          │              │                  │抵償之。              │
├─────┼───────┼─────────┼───────────┤
│10.事實一、│98年08月06日│販賣第三級毒品愷│戊○○販賣第三級毒品，│
│  (四)5.【即│  22時許。    │  他命3 公克。    │處有期徒刑壹年陸月。扣│
│  98訴873 │西螺鎮吳厝里│廖偉君。        │案之Sony Ericsson 廠牌│
│  號起訴書│  某高速鐵路橋│新臺幣1,200 元。│行動電話壹支（含門號09│
│  編號(五)1.│  下。        │                  │00000000號SIM 卡壹張）│
│  (5)】    │              │                  │沒收之。未扣案之販賣第│
│          │              │                  │三級毒品所得新臺幣壹仟│
│          │              │                  │貳佰元沒收，如全部或一│
│          │              │                  │部不能沒收時，以其財產│
│          │              │                  │抵償之。              │
├─────┼───────┼─────────┼───────────┤
│11.事實一、│98年08月10日│販賣第三級毒品愷│戊○○販賣第三級毒品，│
│  (四)6.【即│  16時許。    │  他命3 公克。    │處有期徒刑壹年陸月。扣│
│  98訴873 │本院正門口前│廖偉君。        │案之Sony Ericsson 廠牌│
│  號起訴書│  。          │新臺幣1,200 元。│行動電話壹支（含門號09│
│  編號(五)1.│              │                  │00000000號SIM 卡壹張）│
│  (6)】    │              │                  │沒收之。未扣案之販賣第│
│          │              │                  │三級毒品所得新臺幣壹仟│
│          │              │                  │貳佰元沒收，如全部或一│
│          │              │                  │部不能沒收時，以其財產│
│          │              │                  │抵償之。              │
├─────┼───────┼─────────┼───────────┤
│12.事實肆、│98年08月02日│販賣第三級毒品愷│戊○○販賣第三級毒品，│
│  一、(四)7.│  16時許。    │  他命3 公克。    │處有期徒刑壹年陸月。扣│
│  【即98訴│虎尾鎮貴族世│廖偉君。        │案之Sony Ericsson 廠牌│
│  873 號起│  家牛排館前。│新臺幣1,200 元。│行動電話壹支（含門號09│
│  訴書編號│              │                  │00000000號SIM 卡壹張）│
│  (五)1.(7)】│              │                  │沒收之。未扣案之販賣第│
│          │              │                  │三級毒品所得新臺幣壹仟│
│          │              │                  │貳佰元沒收，如全部或一│
│          │              │                  │部不能沒收時，以其財產│
│          │              │                  │抵償之。              │
├─────┼───────┼─────────┼───────────┤
│13.事實肆、│98年07月28日│販賣第三級毒品愷│戊○○販賣第三級毒品，│
│  一、(五)1.│ 23時許。     │  他命2 公克。    │處有期徒刑壹年伍月。扣│
│  【即98訴│二崙鄉鄉公所│廖宜億。        │案之Sony Ericsson 廠牌│
│  873 號起│  外。        │新臺幣1,000 元。│行動電話壹支（含門號09│
│  訴書編號│              │                  │00000000號SIM 卡壹張）│
│  (五)2.(1)】│              │                  │沒收之。未扣案之販賣第│
│          │              │                  │三級毒品所得新臺幣壹仟│
│          │              │                  │元沒收，如全部或一部不│
│          │              │                  │能沒收時，以其財產抵償│
│          │              │                  │之。                  │
├─────┼───────┼─────────┼───────────┤
│14.事實肆、│98年08月06日│販賣第三級毒品愷│戊○○販賣第三級毒品，│
│  一、(五)2.│  19時許。    │  他命3 公克。    │處有期徒刑壹年陸月。扣│
│  【即98訴│西螺果菜市場│廖宜億。        │案之Sony Ericsson 廠牌│
│  873 號起│  旁之「小林自│新臺幣1,200 元。│行動電話壹支（含門號09│
│  訴書編號│  助餐廳」。  │                  │00000000號SIM 卡壹張）│
│  (五)2.(2)】│              │                  │沒收之。未扣案之販賣第│
│          │              │                  │三級毒品所得新臺幣壹仟│
│          │              │                  │貳佰元沒收，如全部或一│
│          │              │                  │部不能沒收時，以其財產│
│          │              │                  │抵償之。              │
├─────┼───────┼─────────┼───────────┤
│15.事實肆、│98年07月24日│販賣第三級毒品愷│戊○○販賣第三級毒品，│
│  一、(六)1.│  凌晨02時許。│  他命5 公克。    │處有期徒刑壹年陸月。扣│
│  【即98訴│西螺果菜市場│宋柏勳。        │案之Sony Ericsson 廠牌│
│  873 號起│  旁之「STOP] │新臺幣2,000 元。│行動電話壹支（含門號09│
│  訴書編號│  便利商店。  │                  │00000000號SIM 卡壹張）│
│  (五)3.(1)】│              │                  │沒收之。未扣案之販賣第│
│          │              │                  │三級毒品所得新臺幣貳仟│
│          │              │                  │元沒收，如全部或一部不│
│          │              │                  │能沒收時，以其財產抵償│
│          │              │                  │之。                  │
├─────┼───────┼─────────┼───────────┤
│16.事實肆、│98年07月25日│販賣第三級毒品愷│戊○○販賣第三級毒品，│
│  一、(六)2.│  23時許。    │  他命5 公克。    │處有期徒刑壹年陸月。扣│
│  【即98訴│西螺鎮○○路│宋柏勳。        │案之Sony Ericsson 廠牌│
│  873 號起│  附近。      │新臺幣2,000 元。│行動電話壹支（含門號09│
│  訴書編號│              │                  │00000000號SIM 卡壹張）│
│  (五)3.(2)】│              │                  │沒收之。未扣案之販賣第│
│          │              │                  │三級毒品所得新臺幣貳仟│
│          │              │                  │元沒收，如全部或一部不│
│          │              │                  │能沒收時，以其財產抵償│
│          │              │                  │之。                  │
├─────┼───────┼─────────┼───────────┤
│17.事實肆、│98年07月24日│販賣第三級毒品愷│戊○○販賣第三級毒品，│
│  一、(七)1.│  14時許。    │  他命2 公克。    │處有期徒刑壹年陸月。扣│
│  【即98訴│西螺鎮果菜市│廖高賢。        │案之Sony Ericsson 廠牌│
│  873 號起│  場停車場。  │新臺幣1,000 元。│行動電話壹支（含門號09│
│  訴書編號│              │                  │00000000號SIM 卡壹張）│
│  (五)4.(1)】│              │                  │沒收之。未扣案之販賣第│
│          │              │                  │第三級毒品所得新臺幣壹│
│          │              │                  │仟元沒收，如全部或一部│
│          │              │                  │不能沒收時，以其財產抵│
│          │              │                  │償之。                │
├─────┼───────┼─────────┼───────────┤
│18.事實肆、│98年08月02日│販賣第三級毒品愷│戊○○販賣第三級毒品，│
│  一、(七)2.│  22時許。    │  他命2 公克。    │處有期徒刑壹年伍月。扣│
│  【即98訴│西螺鎮七座里│廖高賢。        │案之Sony Ericsson 廠牌│
│  873 號起│  七座 7 號廖 │新臺幣1,000 元。│行動電話壹支（含門號09│
│  訴書編號│  高賢住處。  │                  │00000000號SIM 卡壹張）│
│  (五)4.(2)】│              │                  │沒收之。未扣案之販賣第│
│          │              │                  │三級毒品所得新臺幣壹仟│
│          │              │                  │元沒收，如全部或一部不│
│          │              │                  │能沒收時，以其財產抵償│
│          │              │                  │之。                  │
├─────┼───────┼─────────┼───────────┤
│19.事實肆、│98年07月23日│販賣第三級毒品愷│戊○○販賣第三級毒品，│
│  一、(八)1.│  凌晨0時許。 │  他命 0.6公克。  │處有期徒刑壹年伍月。扣│
│  【即98訴│虎尾鎮貴族世│黃玉瑩。        │案之Sony Ericsson 廠牌│
│  873 號起│  家牛排館附近│新臺幣300元。   │行動電話壹支（含門號09│
│  訴書編號│  。          │                  │00000000號SIM 卡壹張）│
│  (五)5.(1)】│              │                  │沒收之。未扣案之販賣第│
│          │              │                  │三級毒品所得新臺幣佰│
│          │              │                  │元沒收，如全部或一部不│
│          │              │                  │能沒收時，以其財產抵償│
│          │              │                  │之。                  │
├─────┼───────┼─────────┼───────────┤
│20.事實肆、│98年07月23日│販賣第三級毒品愷│戊○○販賣第三級毒品，│
│  一、(八)2.│  凌晨3時許。 │  他命 0.6公克。  │處有期徒刑壹年伍月。扣│
│  【即98訴│虎尾鎮燦坤3C│黃玉瑩。        │案之Sony Ericsson 廠牌│
│  873 號起│  賣場附近。  │新臺幣300元。   │行動電話壹支（含門號09│
│  訴書編號│              │                  │00000000號SIM 卡壹張）│
│  (五)5.(2)】│              │                  │沒收之。未扣案之販賣第│
│          │              │                  │三級毒品所得新臺幣佰│
│          │              │                  │元沒收，如全部或一部不│
│          │              │                  │能沒收時，以其財產抵償│
│          │              │                  │之。                  │
├─────┼───────┼─────────┼───────────┤
│事實肆、│98年07月26日│販賣第三級毒品愷│戊○○販賣第三級毒品，│
│  一、(八)3.│  17時許。    │  他命 2.4公克。  │處有期徒刑壹年伍月。扣│
│  【即98訴│虎尾鎮貴族世│黃玉瑩。        │案之Sony Ericsson 廠牌│
│  873 號起│  家牛排館附近│新臺幣300元。   │行動電話壹支（含門號09│
│  訴書編號│  。          │                  │00000000號SIM 卡壹張）│
│  (五)5.(3)】│              │                  │沒收之。未扣案之販賣第│
│          │              │                  │三級毒品所得新臺幣佰│
│          │              │                  │元沒收，如全部或一部不│
│          │              │                  │能沒收時，以其財產抵償│
│          │              │                  │之。                  │
├─────┼───────┼─────────┼───────────┤
│事實肆、│98年07月中旬│販賣第三級毒品愷│戊○○販賣第三級毒品，│
│  一、(九)【│  某日。      │  他命 2.4公克。  │處有期徒刑壹年伍月。扣│
│  即98訴87│西螺鎮果菜市│楊詠期。        │案之Sony Ericsson 廠牌│
│  3 號起訴│  場旁之「STOP│賒帳新臺幣1,000 │行動電話壹支（含門號09│
│  書編號(五)│  」便利商店。│  元，迄未交付。  │00000000號SIM 卡壹張）│
│  6.】    │              │                  │沒收之。              │
├─────┼───────┼─────────┼───────────┤
│事實肆、│98年07月22日│販賣第三級毒品愷│戊○○販賣第三級毒品，│
│  一、(十)1.│  21時許。    │  他命3 公克。    │處有期徒刑壹年陸月。扣│
│  【即98訴│西螺鎮果菜市│李諭興。        │案之Sony Ericsson 廠牌│
│  873 號起│  場旁之「小林│新臺幣1,100 元。│行動電話壹支（含門號09│
│  訴書編號│  自助餐廳」。│                  │00000000號SIM 卡壹張）│
│  (五)7.(1)】│              │                  │沒收之。未扣案之販賣第│
│          │              │                  │三級毒品所得新臺幣壹仟│
│          │              │                  │壹佰元沒收，如全部或一│
│          │              │                  │部不能沒收時，以其財產│
│          │              │                  │抵償之。              │
├─────┼───────┼─────────┼───────────┤
│事實肆、│98年07月28日│販賣第三級毒品愷│戊○○販賣第三級毒品，│
│  一、(十)2.│  23時許。    │  他命3 公克。    │處有期徒刑壹年陸月。扣│
│  【即98訴│西螺鎮果菜市│李諭興。        │案之Sony Ericsson 廠牌│
│  873 號起│  場旁之「STOP│新臺幣1,100 元。│行動電話壹支（含門號09│
│  訴書編號│  」便利商店。│                  │00000000號SIM 卡壹張）│
│  (五)7.(2)】│              │                  │沒收之。未扣案之販賣第│
│          │              │                  │三級毒品所得新臺幣壹仟│
│          │              │                  │壹佰元沒收，如全部或一│
│          │              │                  │部不能沒收時，以其財產│
│          │              │                  │抵償之。              │
├─────┼───────┼─────────┼───────────┤
│事實肆、│98年08月09日│販賣第三級毒品愷│戊○○販賣第三級毒品，│
│  一、(十二)3.│  15時許。    │  他命 3公克。    │處有期徒刑壹年陸月。扣│
│  【即98訴│李諭興住處後│李諭興。        │案之Sony Ericsson 廠牌│
│  873 號起│  面之某雜貨店│新臺幣1,100 元。│行動電話壹支（含門號09│
│  訴書編號│  。          │                  │00000000號SIM 卡壹張）│
│  (五)9.(3)】│              │                  │沒收之。未扣案之販賣第│
│          │              │                  │三級毒品所得新臺幣壹仟│
│          │              │                  │壹佰元沒收，如全部或一│
│          │              │                  │部不能沒收時，以其財產│
│          │              │                  │抵償之。              │
├─────┼───────┼─────────┼───────────┤
│事實肆、│98年07月26日│販賣第三級毒品愷│戊○○販賣第三級毒品，│
│  一、(十一)【│  23時許。    │  他命2 公克。    │處有期徒刑壹年伍月。扣│
│  即98訴87│虎尾鎮麥當勞│韓松廷。        │案之Sony Ericsson 廠牌│
│  3 號起訴│  門口。      │新臺幣1,000 元。│行動電話壹支（含門號09│
│  書編號(五)│              │                  │00000000號SIM 卡壹張）│
│  8.】    │              │                  │沒收之。未扣案之販賣第│
│          │              │                  │三級毒品所得新臺幣壹仟│
│          │              │                  │元沒收，如全部或一部不│
│          │              │                  │能沒收時，以其財產抵償│
│          │              │                  │之。                  │
├─────┼───────┼─────────┼───────────┤
│事實肆、│98年07月21日│販賣第三級毒品愷│戊○○販賣第三級毒品，│
│  一、(十二)1.│ 某時。       │  他命2 公克。    │處有期徒刑壹年伍月。扣│
│  【即98訴│西螺果菜市場│李章瑋。        │案之Sony Ericsson 廠牌│
│  873 號起│  旁之福懋加油│新臺幣1,000 元。│行動電話壹支（含門號09│
│  訴書編號│  站。        │                  │00000000號SIM 卡壹張）│
│  (五)9.(1)】│              │                  │沒收之。未扣案之販賣第│
│          │              │                  │三級毒品所得新臺幣壹仟│
│          │              │                  │元沒收，如全部或一部不│
│          │              │                  │能沒收時，以其財產抵償│
│          │              │                  │之。                  │
├─────┼───────┼─────────┼───────────┤
│事實肆、│98年07月31日│販賣第三級毒品愷│戊○○販賣第三級毒品，│
│  一、(十二)2.│  21時許。    │  他命2 公克。    │處有期徒刑壹年伍月。扣│
│  【即98訴│西螺果菜市場│李章瑋。        │案之Sony Ericsson 廠牌│
│  873 號起│  附近之「豪記│新臺幣1,000 元。│行動電話壹支（含門號09│
│  訴書編號│  托運行」。  │                  │00000000號SIM 卡壹張）│
│  (五)9.(2)】│              │                  │沒收之。未扣案之販賣第│
│          │              │                  │三級毒品所得新臺幣壹仟│
│          │              │                  │元沒收，如全部或一部不│
│          │              │                  │能沒收時，以其財產抵償│
│          │              │                  │之。                  │
├─────┼───────┼─────────┼───────────┤
│事實肆、│98年08月01日│販賣第三級毒品愷│戊○○販賣第三級毒品，│
│  一、(十三)【│  凌晨02時許。│  他命0.6公克。   │處有期徒刑壹年伍月。扣│
│  即98訴87│西螺鎮文興國│林嘉賢。        │案之Sony Ericsson 廠牌│
│  3 號起訴│  民小學。    │新臺幣400 元。  │行動電話壹支（含門號09│
│  書編號(五)│              │                  │00000000號SIM 卡壹張）│
│  10.】    │              │                  │沒收之。未扣案之販賣第│
│          │              │                  │三級毒品所得新臺幣肆佰│
│          │              │                  │元沒收，如全部或一部不│
│          │              │                  │能沒收時，以其財產抵償│
│          │              │                  │之。                  │
└─────┴───────┴─────────┴───────────┘
附表二【通訊監察譯文一覽表】：
   ┌─┬─────┬───────────────┬──────────┐
   │編│時      間│通  訊  監  察  譯  文  內  容│     備        考   │
   │號│          │                              │                    │
   ├─┼─────┼───────────────┼──────────┤
   │1.│97年12月04│A ：0000-000000（戊○○）     │(1)附表一編號1.即98訴│
   │  │日20時08分│B ：0000-000000（丙○○）     │  188 號起訴書編號(十)│
   │  │24秒      │B ：喂。                      │  1.之犯罪事實。    │
   │  │          │A ：老闆，你有在家嗎。        │(2)通訊監察譯文出處：│
   │  │          │B ：我那支米甘有在你家。      │  彰化縣警察局第97號│
   │  │          │A ：應該有喔，你打給小新問看看│  卷(二)第17頁、第19頁│
   │  │          │    。                        │  。                │
   │  │          │B ：好。                      │                    │
   │  │          │A ：你今天錢有收到了嗎。      │                    │
   │  │          │B ：昨天寶在叫我出他那個呢。  │                    │
   │  │          │A ：啊。                      │                    │
   │  │          │B ：變出寶在那個。            │                    │
   │  │          │A ：為什麼出寶在的。          │                    │
   │  │          │B ：昨天寶在看到我那個30的，他│                    │
   │  │          │    說出我的啦，這阿貓的叫他退│                    │
   │  │          │    回去，太貴了不要啦，我說不│                    │
   │  │          │    要啦，後來他磅30給我，他說│                    │
   │  │          │    你出這啦，這我拿給阿貓就好│                    │
   │  │          │    了。                      │                    │
   │  │          │A ：喔，我暈了，他出多少給人。│                    │
   │  │          │B ：他出37給我。              │                    │
   │  │          │A ：暈了，那30呢。            │                    │
   │  │          │B ：30 你 有急著用嗎。        │                    │
   │  │          │A ：那30你拿給維尼啊。        │                    │
   │  │          │B ：那30我想說你沒有急用，我想│                    │
   │  │          │    留著出。                  │                    │
   │  │          │A ：我明天要退還啊。          │                    │
   │  │          │B ：你明天要退還喔，好啦，我再│                    │
   │  │          │    拿給維尼。                │                    │
   │  │          │A ：好。                      │                    │
   │  ├─────┼───────────────┤                    │
   │  │97年12月04│A ：0000-000000（丙○○）     │                    │
   │  │日20時18分│B ：0000-000000（戊○○）     │                    │
   │  │51秒      │B ：喂。                      │                    │
   │  │          │A ：你要過去我家了嗎。        │                    │
   │  │          │B ：我現在在你家了。          │                    │
   │  │          │A ：好維尼會過去，你要拿給維尼│                    │
   │  │          │    喔。                      │                    │
   │  │          │B ：好。                      │                    │
   ├─┼─────┼───────────────┼──────────┤
   │2.│97年12月08│A ：0000-000000（甲○○）     │(1)附表一編號2.即98訴│
   │  │日01時36分│B ：0000-000000（丁○○）     │  188 號起訴書編號(十)│
   │  │49秒      │B ：喂。                      │  2.及(十五)3.(1)(2)之犯罪│
   │  │          │A ：你在那裏。                │  事實。            │
   │  │          │B ：我人在外面。              │(2)通訊監察譯文出處：│
   │  │          │A ：何時會回來。              │  彰化縣警察局第97號│
   │  │          │B ：可能晚一點，怎樣。        │  卷(二)第20頁、第21頁│
   │  │          │A ：沒有啦，要跟你拿東西啦。  │  。                │
   │  │          │B ：要借錢就對了。            │                    │
   │  │          │A ：對啦。                    │                    │
   │  │          │B ：要借多少。                │                    │
   │  │          │A ：你再拿5 給我，拿5千給我。 │                    │
   │  │          │B ：是喔。                    │                    │
   │  │          │A ：對啊，要緊的。            │                    │
   │  │          │B ：你那種的也要給我。        │                    │
   │  │          │A ：慢一點，這二天他還沒有回給│                    │
   │  │          │    我。                      │                    │
   │  │          │B ：好啊，我跟你說，你找國祐（│                    │
   │  │          │    戊○○），我有寄在他那裏。│                    │
   │  │          │A ：國祐人在那裏。            │                    │
   │  │          │B ：你打給他啊。              │                    │
   │  │          │A ：好。                      │                    │
   │  ├─────┼───────────────┤                    │
   │  │97年12月08│A ：0000-000000（甲○○）     │                    │
   │  │日01時38分│B ：0000-000000（戊○○）     │                    │
   │  │40秒      │B ：喂。                      │                    │
   │  │          │A ：你在那裏。                │                    │
   │  │          │B ：我在西螺。                │                    │
   │  │          │A ：你娘，真的假的。          │                    │
   │  │          │B ：對啊。                    │                    │
   │  │          │A ：何時要回來。              │                    │
   │  │          │B ：不知道。                  │                    │
   │  │          │A ：寶在（丁○○）叫我找你呢。│                    │
   │  │          │B ：誰。                      │                    │
   │  │          │A ：寶在啊。                  │                    │
   │  │          │B ：寶在跟我說不用了。        │                    │
   │  │          │A ：你娘，我剛才打給他而已。  │                    │
   │  │          │B ：我那知道。                │                    │
   │  │          │A ：你何時會回來，快啦，人家現│                    │
   │  │          │    在在等我了。              │                    │
   │  │          │B ：喔。                      │                    │
   │  │          │A ：你多久會回來啦。          │                    │
   │  │          │B ：很久。                    │                    │
   │  │          │A ：不要啦，你先回來啦        │                    │
   │  │          │。                            │                    │
   │  │          │B ：喔，我跟人家講事情        │                    │
   │  │          │。                            │                    │
   │  │          │A ：你娘，我生意都不用        │                    │
   │  │          │做。                          │                    │
   │  │          │B ：喔，很遠呢。              │                    │
   │  │          │A ：不然你在西螺那裏。        │                    │
   │  │          │B ：西螺藍厝庄，廣興。        │                    │
   │  │          │A ：離西螺菜市場有很近嗎。    │                    │
   │  │          │B ：一段。                    │                    │
   │  │          │A ：不然在那裏相等。          │                    │
   │  │          │B ：不然你到西螺市場打給我。  │                    │
   │  │          │A ：好。                      │                    │
   │  ├─────┼───────────────┤                    │
   │  │97年12月08│A ：0000-000000（甲○○）     │                    │
   │  │日01時52分│B ：0000-000000（戊○○）     │                    │
   │  │8秒       │                              │                    │
   │  │          │B ：你到了嗎。                │                    │
   │  │          │A ：我到了。                  │                    │
   │  │          │B ：我等一下就到了。          │                    │
   │  │          │A ：你多久會到。              │                    │
   │  │          │B ：我再1 分鐘就到了。        │                    │
   │  │          │A ：好。                      │                    │
   ├─┼─────┼───────────────┼──────────┤
   │3.│98年07月26│A：0000-000000（廖偉君）      │(1)附表一編號3.即98訴│
   │  │日12時55分│B：0000-000000（戊○○）      │  873號起訴書編號(四) │
   │  │37秒      │                              │  1.之犯罪事實。    │
   │  │          │B：喂。                       │(2)通訊監察譯文出處：│
   │  │          │A：你在那裏。                 │  彰化縣警察局第98號│
   │  │          │B：你是誰。                   │  卷(二)第16頁、第17頁│
   │  │          │A：我是那個啊。               │  正面。            │
   │  │          │B：喔我知道。                 │                    │
   │  │          │A：那天我們不是有去貴族吃飯。 │                    │
   │  │          │B：喔，我在虎尾。             │                    │
   │  │          │A：喔，又在虎尾喔。           │                    │
   │  │          │B：對啊。                     │                    │
   │  │          │A：是喔，那你吃飽了嗎。       │                    │
   │  │          │B：你來虎尾找我好不好。       │                    │
   │  │          │A：好啊，好啊，不然我到的時候 │                    │
   │  │          │   打給你。                   │                    │
   │  │          │B：對啊，到大成的時候打給我。 │                    │
   │  │          │A：好拜拜。                   │                    │
   │  │          │B：拜拜。                     │                    │
   │  ├─────┼───────────────┤                    │
   │  │98年07月26│A：0000-000000（廖偉君）      │                    │
   │  │日13時15分│B：0000-000000（戊○○）      │                    │
   │  │32秒      │                              │                    │
   │  │          │B：喂，到了喔。               │                    │
   │  │          │A：嘿啊。                     │                    │
   │  │          │B：好，我馬上到。             │                    │
   │  │          │A：好。                       │                    │
   │  ├─────┼───────────────┤                    │
   │  │98年07月26│A：0000-000000（戊○○）      │                    │
   │  │日13時21分│B：0000-000000（廖偉君）      │                    │
   │  │14秒      │                              │                    │
   │  │          │B：你在那裏。                 │                    │
   │  │          │A：你在那裏。                 │                    │
   │  │          │B：我早就到了啊。             │                    │
   │  │          │A：你不是在大成旁邊的全家嗎。 │                    │
   │  │          │B：喔，我想說你跟我說大成，我 │                    │
   │  │          │   在門口等你呢。             │                    │
   │  │          │A：喔，大成旁邊那個全家啦。   │                    │
   │  │          │B：喔好，拜拜。               │                    │
   │  │          │A：拜拜。                     │                    │
   ├─┼─────┼───────────────┼──────────┤
   │4.│98年07月27│A：0000-000000（廖高賢）      │(1)附表一編號4.即98訴│
   │  │日01時49分│B：0000-000000（戊○○）      │  873 號起訴書編號(四)│
   │  │46秒      │                              │  2.之犯罪事實。    │
   │  │          │B：喂。                       │(2)通訊監察譯文出處：│
   │  │          │A：你在臺中。                 │  彰化縣警察局第98號│
   │  │          │B：嘿啊。                     │  卷(一)第258 頁背面、│
   │  │          │A：你看有法度叫誰買飲料來我家 │  第259頁。         │
   │  │          │   ，很口渴。                 │                    │
   │  │          │B：是喔，好喔，不然我打電話叫 │                    │
   │  │          │    人買過去給你。            │                    │
   │  │          │A：叫人買涼的來，我就不能出去 │                    │
   │  │          │   啊。                       │                    │
   │  │          │B：好啊。                     │                    │
   │  ├─────┼───────────────┤                    │
   │  │98年07月27│A：0000-000000（戊○○）      │                    │
   │  │日01時52分│B：0000-000000（陳子瑋）      │                    │
   │  │43秒      │                              │                    │
   │  │          │B：喂。                       │                    │
   │  │          │A：耀文甘有在那。             │                    │
   │  │          │B：沒有，耀文走了。           │                    │
   │  │          │A：耀文走了。                 │                    │
   │  │          │B：嘿啊。                     │                    │
   │  │          │A：可以麻煩你一件事情嗎。     │                    │
   │  │          │B：你說。                     │                    │
   │  │          │A：你去吳厝你知道嗎，吳厝廟那 │                    │
   │  │          │   裏。                       │                    │
   │  │          │B：怎樣。                     │                    │
   │  │          │A：我朋友要找你。             │                    │
   │  │          │B：要找我喔。                 │                    │
   │  │          │A：你知道要做什麼啦喔。       │                    │
   │  │          │B：就同款千1塊這樣嗎。        │                    │
   │  │          │A：嘿嘿嘿。                   │                    │
   │  │          │B：我想一下，吳厝廟在那裏。   │                    │
   │  │          │A：就是吳厝往西螺那裏有一間廟 │                    │
   │  │          │   ，我叫他去那裏等你，你差不 │                    │
   │  │          │   多多久會到。               │                    │
   │  │          │B：我等一下馬上打給你好嗎。   │                    │
   │  │          │A：好。                       │                    │
   │  ├─────┼───────────────┤                    │
   │  │98年07月27│A：0000-000000（陳子瑋）      │                    │
   │  │日02時04分│B：0000-000000（戊○○）      │                    │
   │  │47秒      │                              │                    │
   │  │          │B：喂。                       │                    │
   │  │          │A：祐哥。                     │                    │
   │  │          │B：嘿。                       │                    │
   │  │          │A：你跟他說我15分鐘之內會到。 │                    │
   │  │          │B：15分會到那裏。             │                    │
   │  │          │A：嘿。                       │                    │
   │  │          │B：好。                       │                    │
   │  ├─────┼───────────────┤                    │
   │  │98年07月27│A：0000-000000（陳子瑋）      │                    │
   │  │日02時12分│B：0000-000000（戊○○）      │                    │
   │  │45秒      │                              │                    │
   │  │          │B：嘿。                       │                    │
   │  │          │A：我現在在外面，我叫我朋友買 │                    │
   │  │          │   涼的去給你。               │                    │
   │  │          │B：好啦，我放尿啦，等一下再說 │                    │
   │  │          │   。                         │                    │
   │  │          │A：好。                       │                    │
   │  ├─────┼───────────────┤                    │
   │  │98年07月27│A：0000-000000（戊○○）      │                    │
   │  │日04時17分│B：0000-000000（陳子瑋）      │                    │
   │  │15秒      │                              │                    │
   │  │          │B：喂。                       │                    │
   │  │          │A：煙斗的，你在那裏。         │                    │
   │  │          │B：在網咖，要做什麼。         │                    │
   │  │          │A：我朋友在廟那等你呢。       │                    │
   │  │          │B：現在喔。                   │                    │
   │  │          │A：嘿。                       │                    │
   │  │          │B：喔好。                     │                    │
   │  │          │A：要卡趕喔，不然他們現在在廟 │                    │
   │  │          │   那裏。                     │                    │
   │  │          │B：喔好。                     │                    │
   │  ├─────┼───────────────┤                    │
   │  │98年07月27│A：0000-000000（陳子瑋）      │                    │
   │  │日04時24分│B：0000-000000（戊○○）      │                    │
   │  │18秒      │                              │                    │
   │  │          │B：喂。                       │                    │
   │  │          │A：他同款要拿千1塊的香油錢嗎。│                    │
   │  │          │B：嘿。                       │                    │
   │  │          │A：好，這樣我知道了，你跟他說 │                    │
   │  │          │   我15分鐘以內會到。         │                    │
   │  │          │B：我跟他說5 分鐘內，他說叫你 │                    │
   │  │          │   快一點，要緊。             │                    │
   │  │          │A：好。                       │                    │
   │  ├─────┼───────────────┤                    │
   │  │98年07月27│A：0000-000000（陳子瑋）      │                    │
   │  │日04時33分│B：0000-000000（戊○○）      │                    │
   │  │39秒      │                              │                    │
   │  │          │B：喂。                       │                    │
   │  │          │A：到了。                     │                    │
   │  │          │B：你在吳厝廟嗎。             │                    │
   │  │          │A：嘿啊。                     │                    │
   │  │          │B：那裏沒人嗎。               │                    │
   │  │          │A：嘿。                       │                    │
   │  │          │B：好，我打給他。             │                    │
   ├─┼─────┼───────────────┼──────────┤
   │5.│98年07月26│A：0000-000000（李諭興）      │(1)附表一編號5.即98訴│
   │  │日13時50分│B：0000-000000（戊○○）      │  873 號起訴書編號(四)│
   │  │11秒      │                              │  3.之犯罪事實。    │
   │  │          │B：喂。                       │(2)通訊監察譯文出處：│
   │  │          │A：今天有上班嗎。             │  彰化縣警察局第98號│
   │  │          │B：沒有。                     │  卷(二)第19頁背面、第│
   │  │          │A：人跑去那裏。               │  20頁正面。        │
   │  │          │B：我在虎尾。                 │                    │
   │  │          │A：今天有上班不來喝酒。       │                    │
   │  │          │B：我等一下打給你好嗎。       │                    │
   │  │          │A：好。                       │                    │
   │  ├─────┼───────────────┤                    │
   │  │98年07月26│A：0000-000000（戊○○）      │                    │
   │  │日13時52分│B：0000-000000（李諭興）      │                    │
   │  │22秒      │                              │                    │
   │  │          │B：喂。                       │                    │
   │  │          │A：我朋友要過去喝啦，我叫我朋 │                    │
   │  │          │   友先過去找你好嗎。         │                    │
   │  │          │B：叫他到包番麥啊這啦。       │                    │
   │  │          │A：到番麥啊那打給你。         │                    │
   │  │          │B：好。                       │                    │
   │  ├─────┼───────────────┤                    │
   │  │98年07月26│A：0000-000000（戊○○）      │                    │
   │  │日14時28分│B：0000-000000（李諭興）      │                    │
   │  │57秒      │                              │                    │
   │  │          │B：怎樣。                     │                    │
   │  │          │A：他在STOP那等你。           │                    │
   │  │          │B：好。                       │                    │
   ├─┼─────┼───────────────┼──────────┤
   │6.│98年07月22│A：0000-000000（廖偉君）      │(1)附表一編號6.即98訴│
   │  │日21時46分│B：0000-000000（戊○○）      │  873 號起訴書編號(五)│
   │  │50秒      │                              │  1.(1)之犯罪事實。  │
   │  │          │B：喂。                       │(2)通訊監察譯文出處：│
   │  │          │A：你在那裏。                 │  彰化縣警察局第98號│
   │  │          │B：我在虎尾。                 │  卷(二)第17頁背面、第│
   │  │          │A：啊在虎尾喔，那時候要回來。 │  18頁正面。        │
   │  │          │B：要等一下。                 │                    │
   │  │          │A：還是我去虎尾找你。         │                    │
   │  │          │B：好啊。                     │                    │
   │  │          │A：在虎尾那裏。               │                    │
   │  │          │B：你到虎尾打給我。           │                    │
   │  │          │A：我到虎尾打給你，去那裏喝啦 │                    │
   │  │          │  ，喝茶。                    │                    │
   │  │          │B：我們來吃東西好了，那個貴族 │                    │
   │  │          │   世家啦。                   │                    │
   │  │          │A：好啦。                     │                    │
   │  │          │B：好。                       │                    │
   │  │          │                              │                    │
   │  ├─────┼───────────────┤                    │
   │  │98年07月22│A：0000-000000（廖偉君）      │                    │
   │  │日22時06分│B：0000-000000（戊○○）      │                    │
   │  │03秒      │                              │                    │
   │  │          │B：喂。                       │                    │
   │  │          │A：你好，我到了。             │                    │
   │  │          │B：你到了，好OK。             │                    │
   │  │          │A：拜拜。                     │                    │
   │  │          │B：好拜。                     │                    │
   │  │          │                              │                    │
   ├─┼─────┼───────────────┼──────────┤
   │7.│98年07月29│A：0000-000000（廖偉君）      │(1)附表一編號7.即98訴│
   │  │日02時21分│B：0000-000000（戊○○）      │  873 號起訴書編號(五)│
   │  │4秒       │                              │  1.(2)之犯罪事實。  │
   │  │          │B：喂。                       │(2)通訊監察譯文出處：│
   │  │          │A：你在那裏。                 │  彰化縣警察局第98號│
   │  │          │B：你是誰。                   │  卷(二)第18頁。      │
   │  │          │A：我是小君。                 │                    │
   │  │          │B：是喔，我現在要去斗六。     │                    │
   │  │          │A：是剛要去而已。             │                    │
   │  │          │B：對啊。                     │                    │
   │  │          │A：那我要去那裏找你。         │                    │
   │  │          │B：嗯、、、我現在不方便呢。   │                    │
   │  │          │A：什麼意思。                 │                    │
   │  │          │B：所以是不用來找我了。       │                    │
   │  │          │A：你不是說你現在要去斗六嗎。 │                    │
   │  │          │B：對啊，可是我現在就是不方便 │                    │
   │  │          │   啊，聽得懂我的意思嗎。     │                    │
   │  │          │A：我知道啊，那你上次那個朋友 │                    │
   │  │          │   呢。                       │                    │
   │  │          │B：上次那個朋友那邊也不方便啊 │                    │
   │  │          │   。                         │                    │
   │  │          │A：就去找你這樣不行喔。       │                    │
   │  │          │B：可是他們現在就不方便，不然 │                    │
   │  │          │   我去斗六看怎樣我等一下打給 │                    │
   │  │          │   你。                       │                    │
   │  │          │A：好，拜拜。                 │                    │
   │  │          │B：拜拜。                     │                    │
   │  ├─────┼───────────────┤                    │
   │  │98年07月29│A：0000-000000（戊○○）      │                    │
   │  │日02時25分│B：0000-000000（廖偉君）      │                    │
   │  │33秒      │                              │                    │
   │  │          │B：喂。                       │                    │
   │  │          │A：你在那裏。                 │                    │
   │  │          │B：我現在在我們這邊啊。       │                    │
   │  │          │A：吳厝喔。                   │                    │
   │  │          │B：嘿啊。                     │                    │
   │  │          │A：我到吳厝橋打給你。         │                    │
   │  │          │B：好啊。                     │                    │
   │  │          │A：拜拜。                     │                    │
   │  ├─────┼───────────────┤                    │
   │  │98年07月29│A：0000-000000（戊○○）      │                    │
   │  │日02時27分│B：0000-000000（廖偉君）      │                    │
   │  │09秒      │                              │                    │
   │  │          │簡訊：要1200喔, 因為我就很貴了│                    │
   │  │          │。                            │                    │
   │  ├─────┼───────────────┤                    │
   │  │98年07月29│A：0000-000000（廖偉君）      │                    │
   │  │日02時30分│B：0000-000000（戊○○）      │                    │
   │  │19秒      │                              │                    │
   │  │          │B：喂。                       │                    │
   │  │          │A：嗯。                       │                    │
   │  │          │B：OK嗎。                     │                    │
   │  │          │A：嗯。                       │                    │
   │  │          │B：喔好。                     │                    │
   │  │          │A：拜拜。                     │                    │
   │  ├─────┼───────────────┤                    │
   │  │98年07月29│A：0000-000000（戊○○）      │                    │
   │  │日02時41分│B：0000-000000（廖偉君）      │                    │
   │  │42秒      │                              │                    │
   │  │          │B：喂。                       │                    │
   │  │          │A：OK啦喔，我到了。           │                    │
   │  │          │B：你在那裏。                 │                    │
   │  │          │A：我在廟這裏。               │                    │
   │  │          │B：喔好好好，拜拜。           │                    │
   │  │          │A：拜拜。                     │                    │
   ├─┼─────┼───────────────┼──────────┤
   │8.│98年07月31│A：0000-000000（廖偉君）      │(1)附表一編號8.即98訴│
   │  │日22時46分│B：0000-000000（戊○○）      │  873 號起訴書編號(五)│
   │  │01秒      │                              │  1.(3)之犯罪事實。  │
   │  │          │B：喂。                       │(2)通訊監察譯文出處：│
   │  │          │A：你在那裏。                 │  彰化縣警察局第98號│
   │  │          │B：我在外面。                 │  卷(二)第19頁正面。  │
   │  │          │A：外面那裏。                 │                    │
   │  │          │B：西螺這邊。                 │                    │
   │  │          │A：那你要來嗎。               │                    │
   │  │          │B：我等一下到打給你。         │                    │
   │  │          │A：好拜拜。                   │                    │
   │  ├─────┼───────────────┤                    │
   │  │98年07月31│A：0000-000000（廖偉君）      │                    │
   │  │日23時08分│B：0000-000000（戊○○）      │                    │
   │  │09秒      │                              │                    │
   │  │          │B：喂。                       │                    │
   │  │          │A：你到那邊了。               │                    │
   │  │          │B：我快到了。                 │                    │
   │  │          │A：我出去好了。               │                    │
   │  │          │B：好。                       │                    │
   │  ├─────┼───────────────┤                    │
   │  │98年07月31│A：0000-000000（廖偉君）      │                    │
   │  │日23時18分│B：0000-000000（戊○○）      │                    │
   │  │06秒      │                              │                    │
   │  │          │B：喂。                       │                    │
   │  │          │A：喂。                       │                    │
   │  │          │B：你在那邊。                 │                    │
   │  │          │A：你在那裏。                 │                    │
   │  │          │B：吳厝橋過來這邊，右轉這邊。 │                    │
   │  │          │A：你說那條路那。             │                    │
   │  │          │B：嘿對。                     │                    │
   │  │          │A：好。                       │                    │
   ├─┼─────┼───────────────┼──────────┤
   │9.│98年08月03│A：0000-000000（廖偉君）      │(1)附表一編號9.即98訴│
   │  │日22時13分│B：0000-000000（戊○○）      │  873 號起訴書編號(五)│
   │  │35秒      │                              │  1.(4)之犯罪事實。  │
   │  │          │B：喂。                       │(2)通訊監察譯文出處：│
   │  │          │A：怎麼樣。                   │  彰化縣警察局第98號│
   │  │          │B：無解。                     │  卷(一)第230 頁背面、│
   │  │          │A：你在那裏。                 │  第231頁正面。     │
   │  │          │B：我現在在西螺。             │                    │
   │  │          │A：怎麼又換在西螺，那、、。   │                    │
   │  │          │B：大廟。                     │                    │
   │  │          │A：嘿啊。                     │                    │
   │  │          │B：好啊。                     │                    │
   │  │          │A：多久。                     │                    │
   │  │          │B：現在馬上過去。             │                    │
   │  │          │A：好拜拜。                   │                    │
   │  ├─────┼───────────────┤                    │
   │  │98年08月03│A：0000-000000（廖偉君）      │                    │
   │  │日22時26分│B：0000-000000（戊○○）      │                    │
   │  │25秒      │                              │                    │
   │  │          │B：哈囉。                     │                    │
   │  │          │A：我跟你說我停在路旁邊，你看 │                    │
   │  │          │   有警示燈那個，我就在這裏， │                    │
   │  │          │   因為廟太多人了。           │                    │
   │  │          │B：好。                       │                    │
   │  │          │A：好拜拜。                   │                    │
   │  ├─────┼───────────────┤                    │
   │  │98年08月03│A：0000-000000（廖偉君）      │                    │
   │  │日23時08分│B：0000-000000（戊○○）      │                    │
   │  │49秒      │                              │                    │
   │  │          │B：你在那裏我怎麼看不到你。   │                    │
   │  │          │A：我想說你還沒到呢。         │                    │
   │  │          │B：我在廟這邊。               │                    │
   │  │          │A：好。                       │                    │
   ├─┼─────┼───────────────┼──────────┤
   │10.│98年08月06│A：0000-000000（廖偉君）      │(1)附表一編號10.即98訴│
   │  │日21時59分│B：0000-000000（戊○○）      │  873 號起訴書編號(五)│
   │  │08秒      │                              │  1.(5)之犯罪事實。  │
   │  │          │B：喂。                       │(2)通訊監察譯文出處：│
   │  │          │A：你在那裏。                 │  彰化縣警察局第98號│
   │  │          │B：你誰，喔，我在二崙啊。     │  卷(一)第231頁。     │
   │  │          │A：你在二崙啊。               │                    │
   │  │          │B：嘿啊。                     │                    │
   │  │          │A：不然你來。                 │                    │
   │  │          │B：風颱天呢，大的。           │                    │
   │  │          │A：啊。                       │                    │
   │  │          │B：你在家嗎。                 │                    │
   │  │          │A：你說什麼。                 │                    │
   │  │          │B：你在家嗎。                 │                    │
   │  │          │A：嘿啊。                     │                    │
   │  │          │B：你怎麼換電話。             │                    │
   │  │          │A：沒有啊，這支我那種的電話啊 │                    │
   │  │          │   。                         │                    │
   │  │          │B：喔。                       │                    │
   │  │          │A：你沒有看號碼都一樣，差不多 │                    │
   │  │          │   。                         │                    │
   │  │          │B：是喔。                     │                    │
   │  │          │A：嘿啊，不過我要那種的而已。 │                    │
   │  │          │B：沒了。                     │                    │
   │  │          │A：啊。                       │                    │
   │  │          │B：無解。                     │                    │
   │  │          │A：沒啦，我不想穿衣服。       │                    │
   │  │          │B：是喔，按呢有解啦。         │                    │
   │  │          │A：嘿啦。                     │                    │
   │  │          │B：按呢有解啦。               │                    │
   │  │          │A：按呢你拿我那天放在你家的褲 │                    │
   │  │          │   給我。                     │                    │
   │  │          │B：你在那裏。                 │                    │
   │  │          │A：我家啊。                   │                    │
   │  │          │B：按呢我到大廟打給你，哭么我 │                    │
   │  │          │   電話不能打，我現在去到吳厝 │                    │
   │  │          │   ，差不5 分鐘就到了。       │                    │
   │  │          │A：好，我5分鐘打給你。        │                    │
   │  ├─────┼───────────────┤                    │
   │  │98年08月06│A：0000-000000（廖偉君）      │                    │
   │  │日22時04分│B：0000-000000（戊○○）      │                    │
   │  │35秒      │                              │                    │
   │  │          │B：哈囉。                     │                    │
   │  │          │A：我在高鐵下面等你好嗎。     │                    │
   │  │          │B：高鐵。                     │                    │
   │  │          │A：嘿啊。                     │                    │
   │  │          │B：你們那裏那有高鐵。         │                    │
   │  │          │A：有沒，從田尾這條路來。     │                    │
   │  │          │B：喔，好好好。               │                    │
   │  │          │A：我已經在這裏等你了呢。     │                    │
   │  │          │B：好，我隨到。               │                    │
   │  │          │A：橋下。                     │                    │
   │  │          │B：OK我隨到。                 │                    │
   ├─┼─────┼───────────────┼──────────┤
   │11.│98年08月10│A：0000-000000（廖偉君）      │(1)附表一編號11.即98訴│
   │  │日16時35分│B：0000-000000（戊○○）      │  873 號起訴書編號(五)│
   │  │11秒      │                              │  1.(6)之犯罪事實。  │
   │  │          │B：喂。                       │(2)通訊監察譯文出處：│
   │  │          │A：你在那裏。                 │  彰化縣警察局第98號│
   │  │          │B：我在開庭。                 │  卷(一)第232頁正面。 │
   │  │          │A：你在開庭喔。               │                    │
   │  │          │B：對。                       │                    │
   │  │          │A：那我晚一點打。             │                    │
   │  │          │B：你在那裏。                 │                    │
   │  │          │A：我在虎尾啊。               │                    │
   │  │          │B：我也在虎尾啊。             │                    │
   │  │          │A：可以嗎。                   │                    │
   │  │          │B：不然你來法院這邊。         │                    │
   │  │          │A：好啊。                     │                    │
   │  │          │B：正門口，要快一點喔。       │                    │
   │  │          │A：正門口喔。                 │                    │
   │  │          │B：對，快點喔。               │                    │
   │  │          │A：好拜拜。                   │                    │
   ├─┼─────┼───────────────┼──────────┤
   │12.│98年08月02│A：0000-000000（廖偉君）      │(1)附表一編號12.即98訴│
   │  │日16時18分│B：0000-000000（戊○○）      │  873 號起訴書編號(五)│
   │  │24秒      │                              │  1.(7)之犯罪事實。  │
   │  │          │B：喂。                       │(2)通訊監察譯文出處：│
   │  │          │A：還沒回來喔。               │  彰化縣警察局第98號│
   │  │          │B：沒有，我在虎尾呢。         │  卷(一)第230頁。     │
   │  │          │A：沒有，我說那個呢。         │                    │
   │  │          │B：誰，我啊。                 │                    │
   │  │          │A：你喔，你在虎尾喔。         │                    │
   │  │          │B：嘿啊。                     │                    │
   │  │          │A：你要來找我嗎，還是我去找你 │                    │
   │  │          │   。                         │                    │
   │  │          │B：看你啊。                   │                    │
   │  │          │A：都可以啊。                 │                    │
   │  │          │B：那一定是你來找我比較好。   │                    │
   │  │          │A：那我們見面我再跟你說。     │                    │
   │  │          │B：好。                       │                    │
   │  │          │A：拜拜。                     │                    │
   │  ├─────┼───────────────┤                    │
   │  │98年08月02│A：0000-000000（廖偉君）      │                    │
   │  │日16時19分│B：0000-000000（戊○○）      │                    │
   │  │18秒      │                              │                    │
   │  │          │B：喂。                       │                    │
   │  │          │A：你沒跟我說在那裏。         │                    │
   │  │          │B：貴族世家這邊啊。           │                    │
   │  │          │A：喔好，拜拜。               │                    │
   │  ├─────┼───────────────┤                    │
   │  │98年08月02│A：0000-000000（廖偉君）      │                    │
   │  │日16時37分│B：0000-000000（戊○○）      │                    │
   │  │50秒      │                              │                    │
   │  │          │B：喂。                       │                    │
   │  │          │A：吃牛排喔。                 │                    │
   │  │          │B：OK。                       │                    │
   │  │          │A：嗯，拜拜。                 │                    │
   │  ├─────┼───────────────┤                    │
   │  │98年08月02│A：0000-000000（廖偉君）      │                    │
   │  │日19時56分│B：0000-000000（戊○○）      │                    │
   │  │45秒      │                              │                    │
   │  │          │簡訊：我會被你氣死啦。        │                    │
   │  ├─────┼───────────────┤                    │
   │  │98年08月02│A：0000-000000（戊○○）      │                    │
   │  │日19時58分│B：0000-000000（廖偉君）      │                    │
   │  │03秒      │                              │                    │
   │  │          │簡訊：怎麼了。                │                    │
   │  ├─────┼───────────────┤                    │
   │  │98年08月02│A：0000-000000（廖偉君）      │                    │
   │  │日20時03分│B：0000-000000（戊○○）      │                    │
   │  │56秒      │                              │                    │
   │  │          │簡訊：一點感覺都沒有啦! 我那麼│                    │
   │  │          │相信你。                      │                    │
   │  ├─────┼───────────────┤                    │
   │  │98年08月02│A：0000-000000（戊○○）      │                    │
   │  │日20時06分│B：0000-000000（廖偉君）      │                    │
   │  │20秒      │                              │                    │
   │  │          │簡訊：抱歉拉, 我也不知道會這樣│                    │
   │  │          │阿, 改天有機會在補給妳,       │                    │
   │  ├─────┼───────────────┤                    │
   │  │98年08月02│A：0000-000000（廖偉君）      │                    │
   │  │日20時13分│B：0000-000000（戊○○）      │                    │
   │  │45秒      │                              │                    │
   │  │          │B：喂。                       │                    │
   │  │          │A：帥哥，怎麼稱呼。           │                    │
   │  │          │B：我，國祐。                 │                    │
   │  │          │A：國祐。                     │                    │
   │  │          │B：嘿。                       │                    │
   │  │          │A：好，我打國祐，因為號碼我要 │                    │
   │  │          │   儲存啊。                   │                    │
   │  │          │B：好。                       │                    │
   │  ├─────┼───────────────┤                    │
   │  │98年08月02│A：0000-000000（廖偉君）      │                    │
   │  │日20時33分│B：0000-000000（戊○○）      │                    │
   │  │41秒      │                              │                    │
   │  │          │簡訊：我說的是圓圓不好真的很..│                    │
   │  │          │. 還有我要交你這個好朋友, 真的│                    │
   │  │          │太可愛了! 哈哈哈重點是東西我  │                    │
   │  │          │毫無做用。                    │                    │
   ├─┼─────┼───────────────┼──────────┤
   │13.│98年07月28│A：0000-000000（戊○○）      │(1)附表一編號13.即98訴│
   │  │日23時37分│B：0000-000000（廖宜億）      │  873 號起訴書編號(五)│
   │  │15秒      │                              │  2.(1)之犯罪事實。  │
   │  │          │B：喂。                       │(2)通訊監察譯文出處：│
   │  │          │A：喂，你們在那裏。           │  彰化縣警察局第98號│
   │  │          │B：二崙。                     │  卷(二)第21頁背面。  │
   │  │          │A：二崙那裏。                 │                    │
   │  │          │B：崙西。                     │                    │
   │  │          │A：嘿，夜市○○道嗎。         │                    │
   │  │          │B：嘿。                       │                    │
   │  │          │A：夜市啊。                   │                    │
   │  │          │B：富恩超市那裏就對了。       │                    │
   │  │          │A：富恩超市再前面那裏不是有一 │                    │
   │  │          │   間廟。                     │                    │
   │  │          │B：一間廟。                   │                    │
   │  │          │A：崙西廟。                   │                    │
   │  │          │B：啊。                       │                    │
   │  │          │A：7-11你知道嗎。             │                    │
   │  │          │B：喔，我到7-11打給你。       │                    │
   │  │          │A：你多久會到。               │                    │
   │  │          │B：我再差不多10分鐘好嗎。     │                    │
   │  │          │A：10分鐘好。                 │                    │
   │  │          │                              │                    │
   │  ├─────┼───────────────┤                    │
   │  │98年07月28│A：0000-000000（戊○○）      │                    │
   │  │日23時49分│B：0000-000000（廖宜億）      │                    │
   │  │18秒      │                              │                    │
   │  │          │B：喂。                       │                    │
   │  │          │A：我到了。                   │                    │
   │  │          │B：公所你知道嗎。             │                    │
   │  │          │A：嘿。                       │                    │
   │  │          │B：嘿啊，我在公所。           │                    │
   │  │          │A：好。                       │                    │
   │  │          │                              │                    │
   ├─┼─────┼───────────────┼──────────┤
   │14.│98年08月06│A：0000-000000（廖宜億）      │(1)附表一編號14.即98訴│
   │  │日19時13分│B：0000-000000（戊○○）      │  873 號起訴書編號(五)│
   │  │01秒      │                              │  2.(2)之犯罪事實。  │
   │  │          │B：喂。                       │(2)通訊監察譯文出處：│
   │  │          │A：法院不是關了嗎。           │  彰化縣警察局第98號│
   │  │          │B：剛開完而已。               │  卷(二)第22頁正面。  │
   │  │          │A：你還在裏面嗎。             │                    │
   │  │          │B：我出來了。                 │                    │
   │  │          │A：我不是說你出來要打給我。   │                    │
   │  │          │B：我剛出來而已，我現在到吳厝 │                    │
   │  │          │   這裏。                     │                    │
   │  │          │A：你在路上等我。             │                    │
   │  │          │B：不然你來西螺啦，好嗎。     │                    │
   │  │          │A：西螺，哭么，沒我也免跑一趟 │                    │
   │  │          │   ，我就從交流道下來。       │                    │
   │  │          │B：歹勢。                     │                    │
   │  │          │A：要到那裏相等啦。           │                    │
   │  │          │B：市啊，好嗎。               │                    │
   │  │          │A：好啦。                     │                    │
   │  │          │                              │                    │
   │  ├─────┼───────────────┤                    │
   │  │98年08月06│A：0000-000000（廖宜億）      │                    │
   │  │日19時21分│B：0000-000000（戊○○）      │                    │
   │  │51秒      │                              │                    │
   │  │          │B：喂。                       │                    │
   │  │          │A：你在那裏。                 │                    │
   │  │          │B：你到市啊了嗎。             │                    │
   │  │          │A：你在裏面做什麼。           │                    │
   │  │          │B：我在小林這。               │                    │
   │  │          │A：誰小林。                   │                    │
   │  │          │B：在小林這。                 │                    │
   │  │          │A：喔，好啦。                 │                    │
   │  │          │                              │                    │
   │  ├─────┼───────────────┤                    │
   │  │98年08月06│A：0000-000000（廖宜億）      │                    │
   │  │日19時50分│B：0000-000000（戊○○）      │                    │
   │  │01秒      │                              │                    │
   │  │          │B：喂。                       │                    │
   │  │          │A：千2就好了。                │                    │
   │  │          │B：千2。                      │                    │
   │  │          │A：嘿。                       │                    │
   │  │          │B：什麼千2。                  │                    │
   │  │          │A：嘿啦。                     │                    │
   │  │          │B：喔好啦。                   │                    │
   │  │          │A：好。                       │                    │
   │  │          │                              │                    │
   ├─┼─────┼───────────────┼──────────┤
   │15.│98年07月24│A：0000-000000（戊○○）      │(1)附表一編號15.即98訴│
   │  │日02時34分│B：0000-000000（宋柏勳）      │  873 號起訴書編號(五)│
   │  │18秒      │                              │  3.(1)之犯罪事實。  │
   │  │          │B：喂。                       │(2)通訊監察譯文出處：│
   │  │          │A：你在那裏。                 │  彰化縣警察局第98號│
   │  │          │B：你在那裏。                 │  卷(一)第179頁。     │
   │  │          │A：我現在在虎尾。             │                    │
   │  │          │B：你來西螺就好了。           │                    │
   │  │          │A：同樣那裏嗎。               │                    │
   │  │          │B：嘿。                       │                    │
   │  │          │A：喔好啦。                   │                    │
   │  │          │B：慈濟。                     │                    │
   │  │          │A：慈濟。                     │                    │
   │  │          │B：同款那，同款那就好啦，那相 │                    │
   │  │          │   等。                       │                    │
   │  │          │A：喔好。                     │                    │
   │  │          │                              │                    │
   │  ├─────┼───────────────┤                    │
   │  │98年07月24│A：0000-000000（宋柏勳）      │                    │
   │  │日02時36分│B：0000-000000（戊○○）      │                    │
   │  │25秒      │                              │                    │
   │  │          │B：喂。                       │                    │
   │  │          │A：到打給我一下，我再過去。   │                    │
   │  │          │B：我現在要到吳厝了。         │                    │
   │  │          │A：喔好，這樣我等一下過去，你 │                    │
   │  │          │   跟我鈴一下我就過去。       │                    │
   │  │          │B：好。                       │                    │
   ├─┼─────┼───────────────┼──────────┤
   │16.│98年07月25│A：0000-000000（戊○○）      │(1)附表一編號16.即98訴│
   │  │日23時01分│B：0000-000000（宋柏勳）      │  873 號起訴書編號(五)│
   │  │40秒      │                              │  3.(2)之犯罪事實。  │
   │  │          │B：喂。                       │(2)通訊監察譯文出處：│
   │  │          │A：你在那裏。                 │  彰化縣警察局第98號│
   │  │          │B：我在塗厝啊。               │  卷(一)第172 頁、第17│
   │  │          │A：塗厝。                     │  3頁 。            │
   │  │          │B：嘿。                       │                    │
   │  │          │A：你知道我是誰嗎。           │                    │
   │  │          │B：知道。                     │                    │
   │  │          │A：我要去那裏找你，要緊事找你 │                    │
   │  │          │   。                         │                    │
   │  │          │B：我過去就好了。             │                    │
   │  │          │A：我要在那裏等你。           │                    │
   │  │          │B：過去店就好了。             │                    │
   │  │          │A：我過去店等你喔。           │                    │
   │  │          │B：過去店等就好了。           │                    │
   │  │          │A：好，快一點我要到了。       │                    │
   │  │          │B：好。                       │                    │
   │  ├─────┼───────────────┤                    │
   │  │98年07月25│A：0000-000000（戊○○）      │                    │
   │  │日23時13分│B：0000-000000（宋柏勳）      │                    │
   │  │55秒      │                              │                    │
   │  │          │B：喂。                       │                    │
   │  │          │A：喂，宋派你方便過來市啊這間 │                    │
   │  │          │   OK商店嗎。                 │                    │
   │  │          │B：你誰。                     │                    │
   │  │          │A：國祐啦。                   │                    │
   │  │          │B：OK商店那裏。               │                    │
   │  │          │A：嘿。                       │                    │
   │  │          │B：我現在同款在這，無法跑，我 │                    │
   │  │          │   在顧店。                   │                    │
   │  │          │A：是喔。                     │                    │
   │  │          │B：嘿，怎樣。                 │                    │
   │  │          │A：還是我過去店那裏。         │                    │
   │  │          │B：好，你過來好了。           │                    │
   │  │          │A：市啊旁邊。                 │                    │
   │  │          │B：嘿。                       │                    │
   │  │          │A：好。                       │                    │
   │  │          │                              │                    │
   ├─┼─────┼───────────────┼──────────┤
   │17.│98年07月24│A：0000-000000（廖高賢）      │(1)附表一編號17.即98訴│
   │  │日14時40分│B：0000-000000（戊○○）      │  873 號起訴書編號(五)│
   │  │06秒      │                              │  4.(1)之犯罪事實。  │
   │  │          │B：喂。                       │(2)通訊監察譯文出處：│
   │  │          │A：你在那裏。                 │  彰化縣警察局第98號│
   │  │          │B：我在架啊位啊。             │  卷(二)第22頁背面。  │
   │  │          │A：做什麼。                   │                    │
   │  │          │B：睡啊。                     │                    │
   │  │          │A：起來了沒。                 │                    │
   │  │          │B：怎樣，你在那裏。           │                    │
   │  │          │A：我在架啊位啊。             │                    │
   │  │          │B：我過去找你嗎。             │                    │
   │  │          │A：沒有，來你的車那，我要衛生 │                    │
   │  │          │   紙啊。                     │                    │
   │  │          │B：好。                       │                    │
   ├─┼─────┼───────────────┼──────────┤
   │18.│98年08月02│A：0000-000000（廖高賢）      │(1)附表一編號18.即98訴│
   │  │日22時24分│B：0000-000000（戊○○）      │  873 號起訴書編號(五)│
   │  │12秒      │                              │  4.(2)之犯罪事實。  │
   │  │          │B：喂。                       │(2)通訊監察譯文出處：│
   │  │          │A：你在那裏。                 │  彰化縣警察局第98號│
   │  │          │B：我現在在虎尾。             │  卷(二)第22頁背面、第│
   │  │          │A：你甘有法度來我厝找我。     │  23頁正面。        │
   │  │          │B：喔，好啊。                 │                    │
   │  │          │A：我厝喔。                   │                    │
   │  │          │B：好啊。                     │                    │
   │  │          │A：你多久會到。               │                    │
   │  │          │B：等一下到。                 │                    │
   │  │          │A：快一點。                   │                    │
   │  │          │B：好。                       │                    │
   │  │          │A：你快到的時候打給我。       │                    │
   │  │          │B：好。                       │                    │
   │  │          │                              │                    │
   │  ├─────┼───────────────┤                    │
   │  │98年08月02│A：0000-000000（廖高賢）      │                    │
   │  │日22時46分│B：0000-000000（戊○○）      │                    │
   │  │09秒      │                              │                    │
   │  │          │B：喂。                       │                    │
   │  │          │A：你到那裏了。               │                    │
   │  │          │B：我快到了。                 │                    │
   │  │          │A：多久。                     │                    │
   │  │          │B：再差不多2分鐘就到你家了。  │                    │
   │  │          │A：現在開到那裏。             │                    │
   │  │          │B：我現在快到魚寮了。         │                    │
   │  │          │A：你從那裏過來，怎麼開到魚寮 │                    │
   │  │          │   。                         │                    │
   │  │          │B：我從吳厝啊。               │                    │
   │  │          │A：吳厝怎麼有到魚寮。         │                    │
   │  │          │B：我現在吳厝橋過來了。       │                    │
   │  │          │A：是要從魚池轉進來喔。       │                    │
   │  │          │B：我知道。                   │                    │
   │  │          │A：這樣我到外面等你好了。     │                    │
   │  │          │B：好。                       │                    │
   ├─┼─────┼───────────────┼──────────┤
   │19.│98年07月23│A：0000-000000（黃玉瑩)       │(1)附表一編號19.即98訴│
   │  │日00時14分│B：0000-000000（戊○○）      │  873 號起訴書編號(五)│
   │  │04秒      │                              │  5.(1)之犯罪事實。  │
   │  │          │B：喂。                       │(2)通訊監察譯文出處：│
   │  │          │A：喂。                       │  彰化縣警察局第98號│
   │  │          │B：嘿。                       │  卷(二)第23頁。      │
   │  │          │A：你在那裏。                 │                    │
   │  │          │B：睡覺。                     │                    │
   │  │          │A：喔好啦。                   │                    │
   │  │          │B：你在那裏。                 │                    │
   │  │          │A：虎尾啊。                   │                    │
   │  │          │B：我也在虎尾。               │                    │
   │  │          │A：你也在虎尾，你在虎尾那裏， │                    │
   │  │          │   這樣你下樓，我在樓下你下來 │                    │
   │  │          │   。                         │                    │
   │  │          │B：貴族喔。                   │                    │
   │  │          │A：我在樓下你下來。           │                    │
   │  │          │B：是喔，好啦。               │                    │
   │  │          │A：快。                       │                    │
   ├─┼─────┼───────────────┼──────────┤
   │20.│98年07月23│A：0000-000000（黃玉瑩)       │(1)附表一編號20.即98訴│
   │  │日03時37分│B：0000-000000（戊○○）      │  873 號起訴書編號(五)│
   │  │04秒      │                              │  5.(2)之犯罪事實。  │
   │  │          │B：喂。                       │(2)通訊監察譯文出處：│
   │  │          │A：在那了。                   │  彰化縣警察局第98號│
   │  │          │B：虎尾了。                   │  卷(二)第23頁背面。  │
   │  │          │A：那我們要在那見面。         │                    │
   │  │          │B：看你啊。                   │                    │
   │  │          │A：那我們在王傑公司你知道嗎。 │                    │
   │  │          │B：王傑公司不知道。           │                    │
   │  │          │A：不知道，你來那燦坤啦。     │                    │
   │  │          │B：好。                       │                    │
   │  ├─────┼───────────────┤                    │
   │  │98年07月23│A：0000-000000（戊○○）      │                    │
   │  │日03時43分│B：0000-000000（黃玉瑩)       │                    │
   │  │59秒      │                              │                    │
   │  │          │B：你在那裏。                 │                    │
   │  │          │A：我到了。                   │                    │
   │  │          │B：害我一直開開開開。         │                    │
   │  │          │A：你是在大樓那裏嗎。         │                    │
   │  │          │B：沒有啦，你在那裏等我好了。 │                    │
   │  │          │A：好。                       │                    │
   ├─┼─────┼───────────────┼──────────┤
   ││98年07月26│A：0000-000000（黃玉瑩)       │(1)附表一編號即98訴│
   │  │日16時37分│B：0000-000000（戊○○）      │  873 號起訴書編號(五)│
   │  │52秒      │                              │  5.(3)之犯罪事實。  │
   │  │          │B：嗯。                       │(2)通訊監察譯文出處：│
   │  │          │A：我們要過去找你喔。         │  彰化縣警察局第98號│
   │  │          │B：好。                       │  卷(一)第250頁正面。 │
   │  ├─────┼───────────────┤                    │
   │  │98年7月26 │A：0000-000000（黃玉瑩)       │                    │
   │  │日17時01分│B：0000-000000（戊○○）      │                    │
   │  │02秒      │                              │                    │
   │  │          │B：喂。                       │                    │
   │  │          │A：下來啊。                   │                    │
   │  │          │B：他在睡覺。                 │                    │
   │  │          │A：他在睡覺。                 │                    │
   │  │          │B：你是燕子嗎，還是。         │                    │
   │  │          │A：嘿啊。                     │                    │
   │  │          │B：他在睡覺呢。               │                    │
   │  │          │A：你娘，把他打下去啦。       │                    │
   │  │          │B：他在睡啦。                 │                    │
   │  │          │A：打下去啦，你娘，我已經到了 │                    │
   │  │          │   ，他在睡。                 │                    │
   │  │          │B：好，我叫他起來，好嗎。     │                    │
   │  │          │A：好。                       │                    │
   │  ├─────┼───────────────┤                    │
   │  │98年07月26│A：0000-000000（黃玉瑩)       │                    │
   │  │日17時06分│B：0000-000000（戊○○）      │                    │
   │  │14秒      │                              │                    │
   │  │          │B：喂。                       │                    │
   │  │          │A：你在那裏啦。               │                    │
   │  │          │B：同款。                     │                    │
   │  │          │A：我在樓下你有要下來嗎。     │                    │
   │  │          │B：好啦。                     │                    │
   │  ├─────┼───────────────┤                    │
   │  │98年7月26 │A：0000-000000（黃玉瑩)       │                    │
   │  │日17時08分│B：0000-000000（戊○○）      │                    │
   │  │36秒      │                              │                    │
   │  │          │B：好啊，不要再打了，要下去了 │                    │
   │  │          │   。                         │                    │
   │  │          │A：喂。                       │                    │
   │  │          │B：要下去了。                 │                    │
   ├─┼─────┼───────────────┼──────────┤
   ││98年07月25│A：0000-000000（戊○○）      │(1)附表一編號即98訴│
   │  │日20時55分│B：0000-000000（楊詠期)       │  873 號起訴書編號(五)│
   │  │14秒      │                              │  6.之犯罪事實。    │
   │  │          │B：喂。                       │(2)通訊監察譯文出處：│
   │  │          │A：喂，兄弟你在那裏。         │  彰化縣警察局第98號│
   │  │          │B：我在虎尾，你呢。           │  卷(一)第274頁背面。 │
   │  │          │A：我在西螺，你那8百方不方便給│                    │
   │  │          │   我了。                     │                    │
   │  │          │B：有啊。                     │                    │
   │  │          │A：你在虎尾，我等一下過去找你 │                    │
   │  │          │   。                         │                    │
   │  │          │B：好，你到打給我。           │                    │
   │  │          │A：好。                       │                    │
   ├─┼─────┼───────────────┼──────────┤
   ││98年07月22│A：0000-000000（李諭興)       │(1)附表一編號即98訴│
   │  │日21時05分│B：0000-000000（戊○○）      │  873 號起訴書編號(五)│
   │  │12秒      │                              │  7.(1)之犯罪事實。  │
   │  │          │B：哈囉。                     │(2)通訊監察譯文出處：│
   │  │          │A：哈囉，你在那裏。           │  彰化縣警察局第98號│
   │  │          │B：西螺。                     │  卷(一)第190頁正面。 │
   │  │          │A：在架子喝酒要來嗎。         │                    │
   │  │          │B：OK。                       │                    │
   │  ├─────┼───────────────┤                    │
   │  │98年07月22│A：0000-000000（戊○○）      │                    │
   │  │日21時18分│B：0000-000000（李諭興)       │                    │
   │  │47秒      │                              │                    │
   │  │          │B：喂怎樣。                   │                    │
   │  │          │A：知啦喔。                   │                    │
   │  │          │B：啊。                       │                    │
   │  │          │A：你知啦。                   │                    │
   │  │          │B：喔。                       │                    │
   ├─┼─────┼───────────────┼──────────┤
   ││98年07月28│A：0000-000000（李諭興)       │(1)附表一編號即98訴│
   │  │日22時24分│B：0000-000000（戊○○）      │  873 號起訴書編號(五)│
   │  │50秒      │                              │  7.(2)之犯罪事實。  │
   │  │          │B：喂，我等一下去找你。       │(2)通訊監察譯文出處：│
   │  │          │A：要喝酒要來嗎。             │  彰化縣警察局第98號│
   │  │          │B：好。                       │  卷(一)第190頁。     │
   │  │          │A：再多久會到。               │                    │
   │  │          │B：我現在在斗六找人，我等一下 │                    │
   │  │          │   過去找你。                 │                    │
   │  │          │A：好。                       │                    │
   │  ├─────┼───────────────┤                    │
   │  │98年07月28│A：0000-000000（李諭興)       │                    │
   │  │日22時53分│B：0000-000000（戊○○）      │                    │
   │  │46秒      │                              │                    │
   │  │          │B：我要到西螺了，我要到了。   │                    │
   │  │          │A：我在北岸這沒，角的這間超商 │                    │
   │  │          │   在喝酒啊。                 │                    │
   │  │          │B：好OK，OK。                 │                    │
   │  │          │A：好。                       │                    │
   │  ├─────┼───────────────┤                    │
   │  │98年07月28│A：0000-000000（戊○○）      │                    │
   │  │日23時09分│B：0000-000000（李諭興)       │                    │
   │  │42秒      │                              │                    │
   │  │          │B：怎樣。                     │                    │
   │  │          │A：你現在在那裏。             │                    │
   │  │          │B：打電腦這裏啊。             │                    │
   │  │          │A：好。                       │                    │
   ├─┼─────┼───────────────┼──────────┤
   │25│98年08月09│A：0000-000000（李諭興)       │(1)附表一編號即98訴│
   │  │日14時54分│B：0000-000000（戊○○）      │  873 號起訴書編號(五)│
   │  │43秒      │                              │  9.(3)之犯罪事實。  │
   │  │          │B：喂。                       │(2)通訊監察譯文出處：│
   │  │          │A：跑去那裡。                 │  彰化縣警察局第98號│
   │  │          │B：要回去家裡了。             │  卷(二)第21頁正面。  │
   │  │          │A：有空嗎。                   │                    │
   │  │          │B：你在那裡。                 │                    │
   │  │          │A：我家你知道嗎。             │                    │
   │  │          │B：那天我們天ㄟ相等那。       │                    │
   │  │          │A：沒有啦，你那時跟我後面，轉 │                    │
   │  │          │   進去庄內那條那裏而已。     │                    │
   │  │          │B：喔，我知道。               │                    │
   │  │          │A：嘿，你到那打給我。         │                    │
   │  │          │B：好。                       │                    │
   │  │          │A：多久會到。                 │                    │
   │  │          │B：差不多10分鐘。             │                    │
   │  │          │A：你10分鐘打給我，不然我電話 │                    │
   │  │          │   不能打。                   │                    │
   │  │          │B：好。                       │                    │
   │  ├─────┼───────────────┤                    │
   │  │98年08月09│A：0000-000000（李諭興)       │                    │
   │  │日15時01分│B：0000-000000 （戊○○）     │                    │
   │  │43秒      │                              │                    │
   │  │          │B：喂。                       │                    │
   │  │          │A：你在那裡。                 │                    │
   │  │          │B：我在土地公廟啊這。         │                    │
   │  │          │A：我家沒到那裡啦，那不是有一 │                    │
   │  │          │   家柑啊店。                 │                    │
   │  │          │B：你說那肥料行。             │                    │
   │  │          │A：肥料行往東邊前面一點，那有 │                    │
   │  │          │   一顆鐵樹，我下去那裡。     │                    │
   │  │          │B：往轉角那柑啊店那。         │                    │
   │  │          │A：嘿啦。                     │                    │
   │  │          │B：好。                       │                    │
   ├─┼─────┼───────────────┼──────────┤
   ││98年07月26│A：0000-000000（韓松廷)       │(1)附表一編號即98訴│
   │  │日23時39分│B：0000-000000（戊○○）      │  873 號起訴書編號(五)│
   │  │21秒      │                              │  8.之犯罪事實。    │
   │  │          │B：喂。                       │(2)通訊監察譯文出處：│
   │  │          │A：你是在虎尾那裏。           │  彰化縣警察局第98號│
   │  │          │B：我在虎尾麥當勞這。         │  卷(二)第201 頁背面、│
   │  │          │A：你離揚子這個東西向會很遠嗎 │  第202頁正面。     │
   │  │          │   。                         │                    │
   │  │          │B：不會啊。                   │                    │
   │  │          │A：多久，哭么，我在東西向這裏 │                    │
   │  │          │   呢。                       │                    │
   │  │          │B：是喔，還是我過去找你。     │                    │
   │  │          │A：好啊，你來這找我好啊。     │                    │
   │  │          │B：東西向下面嗎。             │                    │
   │  │          │A：啊。                       │                    │
   │  │          │B：虎尾東西向嗎。             │                    │
   │  │          │A：就是揚子這條啊。           │                    │
   │  │          │B：好OK。                     │                    │
   │  │          │A：快點。                     │                    │
   │  ├─────┼───────────────┤                    │
   │  │98年07月26│A：0000-000000（韓松廷)       │                    │
   │  │日23時42分│B：0000-000000（戊○○）      │                    │
   │  │37秒      │                              │                    │
   │  │          │B：喂。                       │                    │
   │  │          │A：我要去二崙了，我要開回去了 │                    │
   │  │          │   ，不回去西螺了。           │                    │
   │  │          │B：啊。                       │                    │
   │  │          │A：我現在在菲比這條啦。       │                    │
   │  │          │B：菲比這條。                 │                    │
   │  │          │A：這就同條你在麥當勞等我就好 │                    │
   │  │          │   了。                       │                    │
   │  │          │B：好OK。                     │                    │
   │  ├─────┼───────────────┤                    │
   │  │98年07月29│A：0000-000000（戊○○）      │                    │
   │  │日00時09分│B：0000-000000（韓松廷)       │                    │
   │  │03秒      │                              │                    │
   │  │          │B：喂。                       │                    │
   │  │          │A：喂，廷哥我有方便去找你嗎。 │                    │
   │  │          │B：來啊。                     │                    │
   │  │          │A：好，這樣我到打給你。       │                    │
   │  │          │B：好。                       │                    │
   │  ├─────┼───────────────┤                    │
   │  │98年07月29│A：0000-000000（戊○○）      │                    │
   │  │日00時15分│B：0000-000000（韓松廷)       │                    │
   │  │46秒      │                              │                    │
   │  │          │B：嘿。                       │                    │
   │  │          │A：喂，廷哥，我到了。         │                    │
   │  │          │B：好。                       │                    │
   ├─┼─────┼───────────────┼──────────┤
   ││98年07月24│A：0000-000000（李章瑋)       │(1)附表一編號即98訴│
   │  │日22時04分│B：0000-000000（戊○○）      │  873 號起訴書編號(五)│
   │  │19秒      │                              │  9.(1)之犯罪事實。  │
   │  │          │B：喂。                       │(2)通訊監察譯文出處：│
   │  │          │A：你在那裏。                 │  彰化縣警察局第98號│
   │  │          │B：西螺。                     │  卷(二)第213 頁背面。│
   │  │          │A：過來找我。                 │                    │
   │  │          │B：你在那裏。                 │                    │
   │  │          │A：八德。                     │                    │
   │  │          │B：好。                       │                    │
   ├─┼─────┼───────────────┼──────────┤
   ││98年07月31│A：0000-000000（李章瑋)       │(1)附表一編號即98訴│
   │  │日21時06分│B：0000-000000（戊○○）      │  873 號起訴書編號(五)│
   │  │41秒      │                              │  9.(2)之犯罪事實。  │
   │  │          │B：喂。                       │(2)通訊監察譯文出處：│
   │  │          │A：你在那裏。                 │  彰化縣警察局第98號│
   │  │          │B：我在西螺。                 │  卷(二)第214 頁背面、│
   │  │          │A：西螺做什小。               │  第215頁正面。     │
   │  │          │B：找你啊。                   │                    │
   │  │          │A：這樣我在，豪記你知道嗎。   │                    │
   │  │          │B：我知道。                   │                    │
   │  │          │A：好啦。                     │                    │
   │  │          │B：到打給你。                 │                    │
   │  │          │                              │                    │
   │  ├─────┼───────────────┤                    │
   │  │98年07月31│A：0000-000000（戊○○）      │                    │
   │  │日21時27分│B：0000-000000（李章瑋)       │                    │
   │  │22秒      │                              │                    │
   │  │          │B：喂。                       │                    │
   │  │          │A：我在豪記這。               │                    │
   │  │          │B：在那裏。                   │                    │
   │  │          │A：豪記。                     │                    │
   │  │          │B：豪記在那裏你知道嗎。       │                    │
   │  │          │A：你不是說西螺豪記。         │                    │
   │  │          │B：你爸在豪記，在大頭啊對面這 │                    │
   │  │          │   一間豪記，托運的。         │                    │
   │  │          │A：你說大頭啊對面。           │                    │
   │  │          │B：對面這有一間鐵工廠搭起來沒 │                    │
   │  │          │   。                         │                    │
   │  │          │A：喔哭么你在那裏。           │                    │
   │  │          │B：雞巴豪記，跑去那豪記你甘知 │                    │
   │  │          │   。                         │                    │
   │  │          │A：唱歌那豪記啊。             │                    │
   │  │          │B：勝祥隔壁。                 │                    │
   │  │          │A：好。                       │                    │
   ├─┼─────┼───────────────┼──────────┤
   ││98年08月01│A：0000-000000（林嘉賢)       │(1)附表一編號即98訴│
   │  │日01時52分│B：0000-000000（戊○○）      │  873 號起訴書編號(五)│
   │  │51秒      │                              │  10.之犯罪事實。    │
   │  │          │B：喂。                       │(2)通訊監察譯文出處：│
   │  │          │A：你到那裏了。               │  彰化縣警察局第98號│
   │  │          │B：我在西螺了，你們在那裏。   │  卷(一)第316頁。     │
   │  │          │A：你知道文興嗎。             │                    │
   │  │          │B：不知道。                   │                    │
   │  │          │A：文興國小有無。             │                    │
   │  │          │B：喔文興國小。               │                    │
   │  │          │A：你到這打給我。             │                    │
   │  │          │B：喔好。                     │                    │
   │  ├─────┼───────────────┤                    │
   │  │98年08月01│A：0000-000000（戊○○）      │                    │
   │  │日02時10分│B：0000-000000（林嘉賢)       │                    │
   │  │03秒      │                              │                    │
   │  │          │B：喂。                       │                    │
   │  │          │A：你到了嗎。                 │                    │
   │  │          │B：你在那裏。                 │                    │
   │  │          │A：文興國小。                 │                    │
   │  │          │B：你轉回頭啦。               │                    │
   │  │          │A：好。                       │                    │
   │  ├─────┼───────────────┤                    │
   │  │98年08月01│A：0000-000000（戊○○）      │                    │
   │  │日02時13分│B：0000-000000（林嘉賢)       │                    │
   │  │47秒      │                              │                    │
   │  │          │B：喂。                       │                    │
   │  │          │A：到了。                     │                    │
   │  │          │B：我看看，你再開前面。       │                    │
   │  │          │A：一直開。                   │                    │
   │  │          │B：嘿，你一直開那臺白色的車前 │                    │
   │  │          │   面。                       │                    │
   │  │          │A：喔好。                     │                    │
   └─┴─────┴───────────────┴──────────┘

司法院資訊處製作；財團法人民間司法改革基金會備份。
